【裁判字號】    96,訴,663
【裁判日期】    970430
【裁判案由】    毒品危害防制條例
【裁判全文】
臺灣基隆地方法院刑事判決               96年度訴字第663號
公  訴  人  臺灣基隆地方法院檢察署檢察官
被      告  戊○○
                    （現於臺灣基隆監獄另案執行中）
指定辯護人  本院公設辯護人丙○○
被      告  己○○
                    （現於臺灣宜蘭監獄另案執行中）
選任辯護人  陳炎琪律師
            陳家慶律師
上列被告等因毒品危害防制條例案件，經檢察官提起公訴（96年
度偵字第3707號），及追加起訴，本院判決如下：
    主  文
戊○○所犯如附表一所示之各罪，各處如附表一主文欄所示之刑
；所犯如附表二所示之各罪，各處如附表二主文欄所示之刑；所
犯如附表三所示之各罪，各處如附表三主文欄所示之刑；又轉讓
第一級毒品，累犯，處有期徒刑壹年貳月。應執行有期徒刑參拾
年，扣案之第二級毒品安非他命壹小包（毛重零點貳伍公克，不
含包裝袋）沒收銷燬之，包裝上開第二級毒品安非他命之包裝袋
壹只、小型夾鍊袋參大包、尖吸管貳支、塑膠勺子伍支、行動電
話肆支（含SIM卡肆張）均沒收，販賣第一級毒品所得新臺幣壹
萬壹仟玖佰元及販賣第二級毒品所得新臺幣參萬捌仟肆佰元均沒
收，如全部或一部不能沒收時，以其財產抵償之。
己○○所犯如附表一所示之各罪，各處如附表一主文欄所示之刑
；所犯如附表二所示之各罪，各處如附表二主文欄所示之刑。應
執行有期徒刑貳拾柒年，扣案之第二級毒品安非他命壹小包（毛
重零點貳伍公克，不含包裝袋）沒收銷燬之，包裝上開第二級毒
品安非他命之包裝袋壹只、小型夾鍊袋參大包、尖吸管貳支、塑
膠勺子伍支、行動電話肆支（含SIM卡肆張）均沒收，販賣第一
級毒品所得新臺幣壹萬壹仟玖佰元及販賣第二級毒品所得新臺幣
參萬捌仟肆佰元均沒收，如全部或一部不能沒收時，以其財產抵
償之。
    事  實
一、戊○○（綽號「小豬」）前因施用毒品案件，經本院於民國
    90 年9月5日，以90年度訴字第386號判決判處應執行有期徒
    刑1 年確定，於92年9月19日執行完畢，又因施用毒品案件
    ，經本院於93年7月21日、94年3月18日，分別以93年度訴字
    第175號及94年易字第80號，判處應執行有期徒刑1年4月、8
    月確定，二案接續執行，於95年10月26日縮刑期滿執行完畢
    ，竟仍不知悔改，其與己○○（綽號「佳佳」）為同居男女
    朋友關係，2人均明知海洛因及安非他命分別屬毒品危害防
    制條例第2條第2項第1款、第2款規定之第一級毒品及第二級
    毒品，依法不得販賣，竟共同基於販賣第一級毒品海洛因及
    第二級毒品安非他命之犯意聯絡，使用門號0000000000號、
    0000000000號、0000000000號之行動電話為聯絡工具，分別
    於附表一所示之時間、地點，以附表一所示之金額販賣第一
    級毒品海洛因與癸○○、辛○○（各次犯行均詳如附表一所
    示）。戊○○、己○○另共同基於販賣第二級毒品安非他命
    之犯意聯絡，使用門號0000000000號、0000000000號、0000
    000000號、0000000000號行動電話為聯絡工具，分別於附表
    二所示之時間、地點，以附表二所示之金額，販賣第二級毒
    品安非他命與辛○○、子○○、丁○○、丑○○、庚○○、
    壬○○、甲○○等人（各次犯行均詳如附表二所示）。
二、戊○○明知海洛因屬毒品危害防制條例第2條第2項第1款規
    定之第一級毒品，不得轉讓，竟基於轉讓第一級毒品海洛因
    之犯意，於96年6月7日下午5時50分許，轉讓第一級毒品海
    洛因1小包與辛○○1次。
三、戊○○明知安非他命屬毒品危害防制條例第2條第2項第2款
    規定之第二級毒品，併同屬藥事法所管制規範之禁藥而不得
    轉讓，竟分別基於轉讓第二級毒品安非他命之犯意，於附表
    三所示之時間、地點，各轉讓第二級毒品安非他命4次與子
    ○○。
四、嗣經警向臺灣基隆地方法院檢察署聲請通訊監察書，嗣由該
    署核發通訊監察書實施通訊監察，並於96年7月5日下午4時
    許，為警持本院核發之搜索票在基隆市○○區○○街102號2
    樓戊○○、己○○之住處查得第二級毒品安非他命1小包（
    毛重0.25公克）、小型夾鍊袋1大包及0000000000、0000000
    000、0000000000、0000000000等行動電話4支（含SIM卡4張
    ），再經警帶同戊○○前往基隆市○○區○○路263號2樓B
    室搜索，扣得小型夾鍊袋2大包、注射針筒36支、塑膠削尖
    吸管2支、塑膠勺子5支、玻璃球管1個等物而查知上情。
五、案經基隆市警察局移送臺灣基隆地方法院檢察署檢察官偵查
    起訴。
    理  由
壹、證據能力部分
一、按被告以外之人於審判外之言詞或書面陳述，除法律有規定
    者外，不得作為證據；被告以外之人於偵查中向檢察官所為
    之陳述，除顯有不可信之情況者外，得為證據；被告以外之
    人於檢察事務官、司法警察官或司法警察調查中所為之陳述
    ，與審判中不符時，其先前之陳述具有較可信之特別情況，
    且為證明犯罪事實存否所必要者，得為證據；被告以外之人
    於審判外之陳述，雖不符前四條之規定，而經當事人於審判
    程序同意作為證據，法院審酌該言詞陳述或書面陳述作成時
    之情況，認為適當者，亦得為證據。當事人、代理人或辯護
    人於法院調查證據時，知有第159條第1項不得為證據之情形
    ，而未於言詞辯論終結前聲明異議者，視為有前項之同意。
    刑事訴訟法第159條第1項、第159條之1第2項、第159條之2
    、第159條之5分別定有明文。而所謂「顯有不可信性」、「
    特別可信性」、「適當性」，係指陳述是否出於供述者之真
    意、有無違法取供情事之信用性而言，故應就偵查或調查筆
    錄製作之原因、過程及其功能等項加以綜合觀察，據以判斷
    該傳聞證據是否「非顯不可信」或「有特別可信之情況」，
    倘可據以認定其任意性暨信用性俱無疑慮者，即可例外賦予
    「證據能力」，俾其成為法院審判時之適格證據資料；換言
    之，「證據能力」所強調者，實乃其作為認定被告犯罪證據
    之資格，此與其內容究否足以證明被告犯罪之「證明力」，
    尚有層次上之差別，不容混為一談。
二、被告2人之辯護人均為其等辯稱：證人癸○○、辛○○、子
    ○○、丑○○、庚○○、甲○○等人於警詢中所言屬審判外
    之陳述，均無證據能力，被告己○○之辯護人為其辯稱：同
    案被告戊○○於警詢、偵查之陳述，及證人癸○○、辛○○
    、子○○、丁○○、丑○○、庚○○、壬○○、甲○○等人
    於偵查中之證述，均無證據能力。
三、按刑事訴訟法第159條之1第2項規定被告以外之人於偵查中
    向檢察官所為之陳述，除顯有不可信之情況外，得為證據，
    此乃因檢察官於偵查程序取得之供述證述，其過程上能遵守
    法令之規定，亦為社會一般人所共認，是其訊問時之外部情
    況，積極上具有某種程度之可信性，應是除消極上顯有不可
    信之情況者外，均得為證據，所謂「顯有不可信」者，係指
    其無待進一步調查，從卷證本身作形式上觀察，一望即可就
    其陳述予以發現不可信之存在而言。經查，證人戊○○、癸○○、辛○○、子○○、丁○○、丑○○、庚○○、壬○○
    、甲○○等人於偵查中向檢察官所為之陳述，均經依法具結
    ，以擔保渠等證言之真實性，此外，本案復未見檢察官在偵
    查中有何違法取供情事，是上開陳述內容之任意性與信用性
    ，自已足供擔保，應認上開陳述「非顯不可信」，依刑事訴
    訟法第159條之1第2項規定，自應例外賦予其證據適格之地
    位，而認其等偵查中之證述具有證據能力。又按被告以外之
    人於檢察事務官、司法警察官或司法警察調查中所為之陳述
    ，與審判中不符時，其先前之陳述具有較可信之特別情況，
    且為證明犯罪事實存否所必要者，得為證據，刑事訴訟法第
    159條之2定有明文，證人癸○○警詢中所言核與本院審理中
    所言並無不符之處，故尚無傳聞法則之例外，應認證人癸○○於警詢中所言無證據能力。至於證人戊○○辛○○、子○○、丑○○、庚○○、甲○○等人於本院中之具結證述內容
    ，核與警詢中所言稍有不同，而證人戊○○、辛○○、子○○、丑○○、庚○○、甲○○等人於警詢之所證，雖未經具
    結擔保，然其內容實與渠等於檢察官偵查中偵查時所供相若
    ，尤其證人辛○○、子○○、丑○○、庚○○、甲○○等人
    於警詢中，均無任何機會透過他人與被告戊○○、己○○接
    觸，其等證詞較不會於日後受到污染或影響，堪認其等在警
    詢中所言係在較自然的情況下，不具計畫性、動機性、情感
    性而為客觀之陳述，其間不可能有虛偽之餘地（而上開證人
    於本院中有諸多證述不實之部分，理由詳如後述），兼之本
    案亦未見司法警察有何違法取供之情事，據此已可見證人戊○○、辛○○、子○○、丑○○、庚○○、甲○○等人於警
    詢之所證，亦應係本於真意始為如警詢筆錄所載之供述，且
    其等所言為證明犯罪事實存在有其必要，渠等之警詢筆錄應
    有證據能力。
四、除上開說明外，檢察官及被告、辯護人對於以下本院作為得
    心證依據之各項證據資料，均不爭執證據能力，並未於言詞
    辯論終結前聲明異議，視為於審判程序同意作為證據，本院
    審酌上開各項證據作成時之狀況，認為並無不適當之情事，
    依刑事訴訟法第159條之5之規定，均認有證據能力，併此說
    明。
貳、認定被告犯罪之證據及理由
一、訊據被告戊○○坦承有轉讓海洛因與辛○○及轉讓安非他命
    與子○○之犯行，並據證人辛○○、子○○證述在卷，此部
    分之事實業已明確。然矢口否認有販賣海洛因、安非他命之
    犯行，辯稱：伊否認販賣第一級毒品，辛○○、癸○○有打
    電話給伊，叫伊幫他調海洛因，有時候我們也有合買，有時
    候和他們2人一起跟「阿堂」（台語）拿，有時是「阿堂」
    拿給伊，伊再交給他們2人，交付地點有時在培德路的加油
    站，有時在伊住處樓下或公車總站。伊否認販賣二級毒品，
    伊也是幫起訴書所載的人調貨，他們也是因為知道伊自己有
    在施用二級毒品，所以都會找伊一起跟「阿堂」買云云。訊
    據被告己○○矢口否認有販賣海洛因、安非他命之犯行，辯
    稱：伊否認販賣毒品，除了子○○她是在伊住處打掃，所以
    認識外，其他的人伊完全不認識人，伊只是在戊○○睡覺時
    幫他接電話，伊就叫對方等一下再打，0000000000的手機是
    伊所使用，但有時戊○○也會使用云云。
二、被告2人有於附表一所示編號1、2之時間，共同販賣海洛因
    與癸○○2次，其證據及理由如下：
  (一)證人癸○○於偵查中具結證稱：伊當時的手機號碼為000000
    0000，伊於96年4月3日晚上被警查獲，為警查獲前一天晚上
    7點多打給「小豬」，雙方約在基隆市○○路往深澳坑路的
    加油站前交貨，當時是買2000元的1小包海洛因，是女的騎
    機車拿海洛因給伊，該名女子瘦瘦的、頭髮挑染等語（見偵
    查卷第167頁），（問：哪一個是你說瘦瘦的送海洛因給你
    ？〈提示指認犯罪嫌疑人紀錄表〉）是編號2的女子，她頭
    髮有挑染，我認得出來。伊不認識「阿東」，除了跟「小豬
    」聯絡賣海洛因外，沒有其他電話聯絡可以買海洛因等語（
    見偵查卷第198、199、指認犯罪嫌疑人紀錄表見偵查卷第
    202頁）。經查，證人癸○○所指認犯罪嫌疑人紀錄表之編
    號2照片（見偵查卷第202頁），確實為被告己○○無誤。
  (二)證人癸○○於本院中具結證稱：伊在96年1至4月間使用之行
    動電話號碼為0000000000號，施用海洛因的來源是向一個綽
    號「小豬」的人買的，每次都有拿到海洛因，伊都是都用其
    大哥大打「小豬」的大哥大。伊打電話過去時，有「小豬」
    接的，也有女生接的，伊有問「小豬」接電話的女生是誰，
    「小豬」說是他女朋友。（問：最後一次96年4月2日買海洛
    因時，是誰接聽電話，誰拿海洛因給你？你錢付給何人？）
    最後一次是女的接電話，也是女的拿海洛因給我，我錢也是
    付給女的。（問：該名女子外貌有無特徵？）長捲髮（過肩
    膀）、挑染。我見到她時，她都戴安全帽，中等身材。（問
   ：96年4月2日你在電話中，你是如何跟該女子說？）我先問
    「小豬」在不在，她說「小豬」不在，她說我直接跟她講，
    我就說我要處理「兩張」，她就說約在培德路加油站旁邊，
    我們是在打電話過後10分鐘就在該處交付海洛因與金錢。（
    問：最後一次96年4月2日與前一次向小豬購買海洛因間隔多
    久？）約相隔10天左右。（問〈並提示96年7月9日偵訊筆錄
    、照片偵卷202-203頁〉：檢察官問你說送海洛因給你的女
    子，你說編號2的女子，她頭髮有挑染，你認得出來，是否
    實在？現在是否還可以認出來？）實在，是202頁編號2照片
    的女子。（問：偵卷202頁編號2的照片之女子就是己○○的
    照片，有何意見？〈提示偵卷第190頁己○○查獲照片〉）
    頭髮挑染的特徵是一樣，是同一個人。（問：這兩個女子送
    東西給你時，他們戴的是全罩式，還是半罩式安全帽？）半
    罩式，只罩到眼睛位置擋風而已。（問：你剛才指認偵卷的
    照片，你是依照什麼標準指認出來？）我是看照片時，想像
    照片上的人戴上半罩式安全帽的樣子，跟送海洛因給我的女
    子很像。（問：你稱你沒有見過送海洛因給你的女子沒戴安
    全帽時的臉，你是否能確認照片上編號2之女子，就是戴半
    罩式安全帽送海洛因給你的女子？）是的，我可以確認。伊
    買海洛因都沒有和別人合買，也沒有跟「小豬」或「小豬」
    的上手合買。（問：你跟小豬或接電話的人說你要買1張或
    兩張海洛因，對方接電話的女子或小豬有無說他們還要去調
    貨？）沒有。（問：對戊○○在法院準備程序時稱，你是請
    戊○○幫忙調海洛因，有時候你跟戊○○也有合買，有時候
    戊○○和你會一起向阿堂買，有時阿堂拿給戊○○，戊○○
    再交給你，有何意見？）不是如此，都沒有這個事情等語（
    見本院卷(一)第150至158頁）。其復證稱：4月2日那次伊一開
    始說「小豬喔」，對方會說「你要買多少」，伊說「女生一
    張」，接著就約在那裡等，差不多多久會到等等，4月2日之
    前1次伊買海洛因之時間約為3月15日前後1、2天，伊忘記是
    打哪一支電話給「小豬」，一接通電話伊說「小豬喔」，伊
    不記得回答的人是誰，就跟對方說要處理女生一張，對方就
    跟我說在那裡等，多久會到，當時是一名女子接的電話，也
    是1名女子拿海洛因給伊等語（見本院卷(二)197至199頁）。
  (三)雖被告戊○○辯稱癸○○打電話給伊係要請伊調海洛因，或
    與伊一起合買云云，然參酌證人癸○○上開歷次之證詞均證
    稱：96年3月15日前後1、2日及同年4月2日係打被告戊○○
    0000000000號、0000000000號、0000000000號之行動電話中
    之其中1支電話與其聯絡，但均非被告戊○○接聽，接通後
    即與電話另一方之女子開口稱「小豬喔」、「要女生2張」
    、「要女生1張」等詞，嗣後在約定之地點，由一女子將其
    購買之海洛因交付與癸○○，癸○○再當場交付金錢與該女
    子，且於本院審理期日為交互詰問之過程中，經檢察官、辯
    護人詰問其是否得以確認該女子為何人，經指認被告己○○
    之相片後，而進一步確認該女子係被告己○○，且證人癸○○均未證稱與被告戊○○合買海洛因或請戊○○幫忙調海洛
    因之情事，其前後所述均大致相符，並無瑕疵可指，其上開
    證述，應堪採信。
  (四)證人癸○○循被告戊○○之0000000000號、0000000000 號
    、0000000000號之行動電話與其聯絡時，均非被告戊○○本
    人所接，而被告戊○○確實於96年3月23日至96年4月12 日
    因案羈押在台灣基隆看守所，此有臺灣高等法院被告前案紀
    錄表1份在卷足參，故證人癸○○於96年4月2日晚間撥打被
    告戊○○之電話時，被告戊○○當無法親自接聽，然證人癸○○僅對接聽電話之女子告知「小豬喔」、及以海洛因之術
    語「女生」、數量術語「張」告知該女子時，該女子即明瞭
    癸○○係要購買海洛因，嗣後又由被告己○○在雙方約定之
    地點與癸○○為海洛因之交易，由上開種種跡證顯示，接聽
    電話之女子與被告戊○○之關係匪淺，又被告己○○當時與
    戊○○同居，業據證人戊○○證述在卷（見本院卷(二)第203
    頁），堪認證人癸○○打被告戊○○之0000000000號、0000
    000000號、00 00000000號之行動電話與其聯絡購買海洛因
    事宜時，係由被告己○○接聽，且被告己○○接聽後即與證
    人癸○○約定交易海洛因之金額、數量、地點，證人癸○○
    於偵查、本院中指認被告己○○之照片後，而陳述係由己○○交付海洛因與伊乙節，即屬真實可採，堪認被告2人有共
    同販賣海洛因之犯行。
  (五)雖被告戊○○於本院中以證人身份證稱：癸○○所提到一名
    女子騎機車交付海洛因給他，該名女子是「阿堂」的女友，
    「阿堂」是張智傑，我們都叫「阿堂」的女友叫「嫂子」（
    台語），她頭髮右邊有挑染白色頭髮，身高、體重與己○○
    差不多云云，然被告戊○○於本院中先曾稱：伊有跟蔡啟東
    、張智傑2人調毒品，蔡啟東綽號叫「阿東」，張智傑綽號
    叫「大胖傑」（台語）云云（見本院卷(一)第136頁），被告
    戊○○當時辯稱張智傑之綽號為「大胖傑」（台語），而非
    「阿堂」，而「阿堂」之台語發音又與「阿東」相似，故究
    竟被告戊○○所稱之「阿東」和「阿堂」是否為同一人？該
    人究為張智傑或蔡啟東，誠令人難解，況兩次所言顯然不符
    ，已難以採信，又若交付海洛因之女子確為張智傑之女友，
    依戊○○所證，該女子僅有右邊挑染白色頭髮，其外觀極為
    特殊，若確實該女子交付海洛因與癸○○，癸○○豈無法說
    出上開明顯之特徵？又被告戊○○雖於本院中以證人身份證
    稱：伊原本使用0000000000這支電話，後來0000000000、
    0000000000是96年4月12日伊出所後張智傑拿給伊使用的，
    因此當伊在看守所期間，如果有人打這兩支電話，則接聽電
    話的人就是張智傑或其女友，伊另外一支帶進看守所的電話
    即000000 0000，在該期間應該沒有人接聽云云（見本院卷
    (二)第208頁），然查，依通聯紀錄顯示，0000000000號於96
    年3月31日2時23分至96年4月1日15時6分仍有在使用通話，
    癸○○是用0000000000電話於96年4月2日19時0分30秒撥打1
    通、19時22 分30秒撥打1通、19時33分33秒撥打1通、19時
    38分36秒撥打1通至0000000000號，此有通聯紀錄在卷可參
    （見本院卷(二)第254、258頁），堪認證人戊○○稱伊將0000
    000000之電話帶到基隆看守所內，均無使用云云，則不攻自
    破，故戊○○上開所辯，均無法採信。況被告戊○○於警詢
    中均供稱：「現場查獲行動電話0000000000、0000000000及
    0000000000等3支行動電話，是我是在96年農曆過年前後左
    右開始使用，門號是以朋友名義申請，均由我本人使用，但
    有時己○○會幫我接聽電話」等語（見偵查卷第15頁），當
    時均未提及0000000000、0000000000電話係96年4月12日出
    所後，才由張智傑交付其使用等情，堪認被告即證人戊○○
    上開證述，顯為迴護被告己○○而為不實之證述，顯不可採
    信。
  (六)此外，證人癸○○確實於96年4月3日晚間11時許，在其住處
    為警查獲，扣得注射針筒3支，其經警採集尿液送驗，呈現
    海洛因之嗎啡陽性反應，此有基隆市警察局偵辦毒品案件尿
    液檢體對照表、臺灣尖端先進生技醫藥股份有限公司濫用藥
    物檢驗報告、本院96年度訴字第400號判決書各1份在卷可按
    （見本院卷(一)第190頁、本院卷(二)第232、233頁）。
三、被告2人有於附表一所示編號3至10之時間，共同販賣海洛因
    與辛○○8次，並於附表二編號1至3所示之時間、地點，販
    賣安非他命與辛○○，其證據及理由如下：
  1.關於販賣海洛因部分之證詞：
  (一)證人辛○○於警詢中證稱：伊認識「小豬」戊○○、己○○
    ，認識他們2人約1年多，雙方沒有仇恨或糾紛。伊都是以00
    00000000行動電話撥打戊○○與己○○所使用之0000000000
    電話聯絡，警方提供0000000000號行動電話之通訊監察譯文
    供伊觀視：上面記載96年5月11日17時08分48秒由伊持有
    之0000000000號行動電話撥入0000000000門號，談話內容是
    要向綽號「小豬」之男子購買1張，所稱1張是要以1000元購
    買一級毒品海洛因。上面記載96年5月15日21時58分30 秒
    由伊上開行動電話撥入0000000000門號，談話內容是伊向綽
    號「小豬」及綽號「佳佳」購買1張，所稱1張是海洛因，
    上面記載96年5月24日12時20分32秒也是伊以上開行動電話
    撥入0000000000門號，向綽號「小豬」、「佳佳」購買海洛
    因，上面記載96年5月24日18時46分29秒由伊持有之00000
    00 000號行動電話撥入0000000000門號，談話內容大致是伊
    要向綽號「佳佳」購買海洛因（軟的）1000元，上面記載
    96年5月25日22時21分38秒由伊上開行動電話撥入000000000
    0門號，是伊要向「小豬」以1000元向其購買海洛因，上
    面記載96年5月29日21時48分39秒由伊持有之上開號行動電
    話撥入0000000000門號，是向綽號「小豬」之男子及綽號「
    佳佳」購買1張海洛因96年6月21日17時31分58秒及96
    年6月25日11時58分39秒由伊上開號行動電話撥入000000000
    0門號，談話內容是要向綽號「小豬」之男子購買毒品，談
    話內容正確等語（見偵查卷第22 1至225頁）。
  (二)證人辛○○於偵查中具結證稱：「小豬」是戊○○，己○○
    是戊○○之女友，伊都稱呼她為「佳佳」，於96年5月11日
    下午5時8分，伊有打電話給戊○○要買1千元的海洛因，同
    年5 月15日下午9時58分，伊有打電話給戊○○，是己○○
    接的，她說跟她說也一樣，要買1千元的海洛因，同年5月24
    日下午12時20分，伊有打電話給己○○買海洛因，只有400
    元，同年5月25日下午10時21分，伊有打電話給戊○○買1千
    元海洛因，同年6月21日下午5時31分，伊有打電話給戊○○
    ，向他買1千元的海洛因，同年6月25日上午11時58分，伊有
    打電話給戊○○買1千元的海洛因，伊有向戊○○、己○○
    買海洛因等語（見偵查卷第236、237頁）。證人上開2次證
    詞均相符，且明確證稱向被告2人購買如附表一編號3至10
    所示之海洛因，應堪採信。
  ２關於販賣安非他命部分之證詞：
  (一)證人辛○○於警詢中證稱：96年5月19日9時46分20秒由伊
    持有之0000000000號行動電話撥入0000000000門號，伊要向
    「小豬」及「佳佳」購買男生1克，談話內容正確，男生1克
    是二級毒品安非他命1克。上面記載96年5月25日22時21分
    38秒由伊持有上開行動電話撥入0000000000門號，是伊要向
    綽號「小豬」之男子2張硬，談話內容正確，上述該通電話
    是伊打的，所稱2張硬的是要以2000元購買二級毒品安非他
    命，只有1小包。通訊監察譯文上面記載96年6月7日15 時
    27分25秒由伊以上開行動電話撥入00 00000000門號，要向
    綽號「小豬」購買品等語（見偵查卷第222至5頁）。
  (二)證人辛○○於偵查中具結證稱：96年5月19日上午9時46分，
    伊有打電話給戊○○，這次伊買安非他命。如果伊要買安非
    他命，都會跟戊○○說一要買「硬的」，同年5月25日下午
    10時21分，伊有打電話給戊○○，兩張硬的是指安非他命20
    00元，後來己○○拿給伊1500元的安非他命，96年6月7日下
    午3時27分及下午5時50分，伊有打電話給戊○○，下午3時
    27分「一樣900」是指900元的安非他命，伊有向戊○○、己○○買安非他命等語（見偵查卷第236、237頁）。證人上開
    2次證詞均大致相符，且明確證稱向被告2人購買如附表二編
    號1至3所示之安非他命，應堪採信。
  ３此外，另有被告戊○○、己○○與證人辛○○間之監聽譯文
    1份、本件由臺灣基隆地方法院檢察署檢察官核發通訊監察
    書影本在卷可參（見偵查卷第229至232頁）。被告2人及證
    人辛○○，均不爭執通訊監察譯文中為其等間之通話，由監
    聽譯文內容觀之，亦明顯可知其等係為買賣安非他命之對話
    。又證人辛○○於96年5月11日凌晨0時20分許、同年5月25
    日下午4時20分許、同年6月25日下午5時20分許，為經查獲
    ，經採驗其尿液，呈現海洛因代謝物嗎啡之陽性反應，並經
    本院判決在案，此有本院96年度訴字第443號判決書1份在卷
    可參。
  ４證人辛○○於本院中雖證稱有如監聽譯文中與被告戊○○、
    己○○之對話，並證稱伊打電話由己○○接聽時，有跟己○○說到毒品的事情，伊有叫己○○向小豬說要多少等語（見
    本院卷(一)第161、165、168頁）。然其另改稱：「在警詢、
    偵查筆錄時有提藥，警察說被告已經都認罪，叫我趕快把筆
    錄作一作，之後就移送到地檢署，我當時頭腦不清楚，筆錄
    中說我是向「小豬」買的，事實上是我叫「小豬」幫我拿，
    有時是我叫他幫我拿，「小豬」拿我的錢去幫我拿，有時候
    是他朋友在，「小豬」約我去他家，我在「小豬」家門口，
    我看到「小豬」向他朋友拿海洛因交給我，有時候我到「小
    豬」家樓下時，他朋友在車上，「小豬」就去車上向他朋友
    拿海洛因給我，錢我是交給「小豬」，「小豬」再轉交給他
    朋友。「小豬」的朋友是男的，胖胖的，我看到他時他都是
    坐著，約四十多歲的人，比我還胖，約8、90公斤，他坐的
    時候，比「小豬」還高，人比我粗壯，沒有戴眼鏡，頭髮是
    平頭，好像是山本頭，約4、5公分我看到他是開白色本田的
    轎車，有H的字樣」云云，然被告戊○○固然於本院審理中
    辯稱：「（問：你在本案說有跟人家調毒品海洛因、安非他
    命，是否跟同一人調的？）調的人有兩個。是蔡啟東、張智
    傑，蔡啟東綽號叫「阿東」，張智傑綽號叫「大胖傑」（台
    語），蔡啟東、張智傑都沒有戴眼鏡，兩人都是短頭髮，都
    是平頭，很短比光頭長一點，約有2公分長，兩人都比我高
    壯，「阿東」比較高，張智傑比較壯，「阿東」騎黑色MIO
    機車，張智傑的交通工具我不知道，他們2人都沒有汽車，
    我也沒有看過他們開過汽車，（問：交錢、交毒品的過程？
    ）我騎機車到現場，先跟要買毒品的人拿錢，我再去跟藥頭
    拿毒品，把錢交給藥頭，再把毒品拿給買毒品的人，買毒品
    的人是在原地等，藥頭就在距離20公尺遠處等，我過去找藥
    頭，交錢拿到貨後，再回來把毒品拿給買毒品的人云云（見
    本院卷(一)第176、177頁），堪認證人辛○○稱戊○○之朋友
    係開轎車至戊○○住處，當場見到被告戊○○至車上向該人
    取完毒品後，再交付毒品與辛○○，辛○○交付金錢與戊○○，戊○○再交付與該男子，然依被告戊○○所稱，不論是
    蔡啟東或張智傑均無開汽車之習慣，蔡啟東以機車代步，且
    藥頭均距離其等約20公尺處，兩人所述關於藥頭之髮型亦不
    盡相同，堪認事實上並無此人存在，且從監聽譯文中均未聽
    聞辛○○係向被告戊○○、己○○調貨之意，況若其等交付
    毒品身旁另有其人，為何辛○○於警詢、偵查中不為上開陳
    述？故足認證人辛○○上開證述係為迴護被告2人之詞，不
    可採信。
四、被告2人有於附表二所示編號4之時間、地點，共同販賣安非
    他命與子○○，其證據及理由如下：
  (一)證人子○○於警詢中證稱：伊於96年6月11日為警查獲時所
    作之警詢筆錄有部分不實在，伊是在96年6月11日晚間21 時
    左右以伊0000000000號行動電話撥打戊○○所持有之000000
    0000號行動電話，但沒人接，之後就用伊先生的0000000000
    號撥打戊○○所持用0000000000號行動電話，到戊○○住處
    ，之後以1,000元之代價向戊○○購買安非他命1小包，也就
    是被警方查獲的那1小包 (毛重0.8公克)等語（見偵查卷第
    47、48頁）。其於偵查中亦具結證稱：伊在96年6月11日晚
    上9點多有打電話給他們，他沒有接通，伊就直接過去拿，
    伊剛去觀海街102號他們住處拿安非他命出來後，就在北寧
    路及新豐街口被警攔下，那次伊也是拿1千元，隔天伊有打
    電話跟己○○說這件事。96年6月11日伊向戊○○、己○○
    他們買安非他命，是戊○○交給伊的等語（見偵查卷第13 8
    、139頁），其2次證述內容均一致，應堪採信。
  (二)證人子○○向被告2人購買安非他命後供己施用，於96年6月
    11 日為警查獲後，其尿液經送驗呈現安非他命陽性反應，
    並經本院裁定送觀察、勒戒，此有本院96年度毒聲字第209
    號裁定1份、基隆市警察局偵辦毒品案件尿液檢體對照表、
    臺灣尖端先進生技醫藥股份有限公司濫用藥物檢驗報告在卷
    可按（見本院卷(一)第193、194頁、本院卷(二)第234、235頁）
    。又證人子○○於96年6月11日為警查獲，於製作完警詢筆
    錄後，立即於96年6月12日下午13時55分55秒由伊持用00000
    00000號行動電話撥打被告戊○○、己○○所使用之0000000
    000門號，嗣由己○○接聽，談話內容談及其已遭警方查獲
    ，且對己○○表示當時未將毒品來源供出之內容，此有通訊
    監察譯文在卷可查（見偵查卷第132至134頁），證人子○○
    與被告己○○對於其等有上開對話內容均不爭執。是以，若
    被告2人並未販賣安非他命之情事，子○○何需於為警查獲
    後，即急於對被告己○○通風報信，使其提高警覺？
  (三)雖證人子○○於本院中證稱：「我都是打電話向戊○○說要
    買安非他命，我就過去他家，有1個藥頭約4、50歲的人，有
    戴眼鏡，比戊○○還高、胖，髮型不長，比學生的頭髮頭再
    長一點，他會拿安非他命到他家交給戊○○，... 我就把
    1000元交給戊○○，戊○○就把錢交給藥頭，戊○○把安非
    他命交給我，我人就走了，戊○○都叫他『喂、喂』。警詢
    不實在，實際上是我請戊○○幫我跟別人買。在偵查中，因
    為很緊張，警察叫我依警詢筆錄所述來講，在偵查中再講一
    遍，所以我才這樣說，其他關於次數及金額的部分都實在」
    云云，然查，被告戊○○卻辯稱：他所調貨的藥頭為「阿東
    」蔡啟東、「大胖傑」張智傑，兩人都沒有戴眼鏡，兩人都
    比伊高壯，蔡啟東是拿安非他命過來云云（見本院卷(一)第
    176頁），堪認2人就該藥頭有無戴眼鏡乙節，已所述不符，
    況被告戊○○於警詢中卻陳稱：「阿東」身材瘦高云云，亦
    與其於本院中證稱：「阿東」比伊高壯，及證人子○○所稱
    ：該藥頭比被告高、胖等情明顯不符，堪認證人子○○於本
    院中之上開證詞與事實有間，不足採信。
五、被告2人有於附表二所示編號5至10之時間、地點，共同販賣
    安非他命與丁○○，其證據及理由如下：
  (一)證人丁○○於偵查中具結證稱：伊於96年5月10日下午9時22
    分有用0000000000打給0000000000，同年5月11日下午11 時
    9分伊有用0000000000打給0000000000，這兩通跟伊通話一
    開始是一個女的，後來「小豬」有跟我談，伊有見過那名女
    子。同年6月4日1時17分伊有用0000000000打給0000000000
    ，同年6月13日下午6時46分伊有用0000000000打給00000000
    00、同年6月27日下午10時1分及下午11點伊有用0000000000
    打給0000000000、同年7月3日下午8時21分有用0000000000
    打給0000000000，這些都是伊打給「小豬」，有時候他女友
    接，有時候「小豬」接，都是買安非他命，約在和平島公車
    站牌的總站、山海關他住的地方下面的停車場。交貨時，有
    時是「小豬」跟他女友一起，有時只有「小豬」拿過來。不
    論我買多少，都是裝一包。從500元到2000元都有。伊說「
    15」就是要買1500元的安非他命等語（見偵查卷第294、295
    頁）。
  (二)證人丁○○於本院中經一一閱覽監聽譯文內容後，具結證稱
    ：伊在96年9月份在基隆看守所服刑10天，被告己○○有透
    過同房的室友跟伊說，她是戊○○的女朋友，問伊有無亂講
    話，伊回答說監聽譯文有監聽到，監聽到什麼伊就是講什麼
    ，沒有亂講，96年伊所使用的行動電話是0000000000、0000
    000000號，監聽譯文上面記載丁○○、某女、小邱的部分都
    是伊跟己○○、戊○○的通話內容。96年5月10日21時22
    分50秒該通話內容為接電話的人伊後來知道她是「小豬」的
    女友，後來「小豬」有接電話，伊跟「小豬」聯絡要拿1000
    元的安非他命，伊都有拿錢給戊○○，伊的意思就是「買」
    ，約1個小時後，在和平島「小豬」家樓下他拿1000元的安
    非他命給伊，伊給他1000元，是一手給錢，一手拿安非他命
    ，當時沒有其他人在場。96年5月11日23時9分23秒該通通
    話內容為伊要還「小豬」300元，還要向「小豬」拿500元的
    安非他命，起先也是女的接電話，伊直接跟該女子說還要再
    拿500元安非他命可不可以，該女子有跟「小豬」說，伊電
    話中有聽到該名女子有問「小豬」，「小豬」在旁說好，約
    1個小時後，伊到和平島「小豬」家樓下，小豬下來拿500
    元的安非他命給伊，伊再給他800元，這次跟「小豬」拿安
    非命時有沒有其他人在場。96年5月12日15時8分7秒該通
    電話也是剛剛那位女子接的，伊是要告訴「小豬」之前拿的
    500元安非他命量太少，伊請該名女子轉達給「小豬」，她
    說好。96年6月4日1時17分46秒、同日1時54分53秒）該二
    通通話是伊請前夫林楊順幫伊打電話給戊○○，要500元安
    非他命，伊前夫載伊至山海觀戊○○家地下室停車場，隔1
    個小時到該處，伊給戊○○500元，戊○○給我安非他命，
    在場只有我前夫，他沒有跟戊○○碰到面，沒有其他戊○○
    的朋友。96年6月13日18時46分11秒該通電話為伊跟戊○○說要拿1500元的安非他命，後來約隔1個小時左右，在和
    平島戊○○住處的樓下，戊○○拿安非他命給伊，伊給他15
    00元，在場沒有其他人。96年6月27日22時1分40秒、同日
    23時0分9秒該2通通話內容為伊跟戊○○說要拿1500元的安
    非他命，後來約隔1個小時左右，在山海觀戊○○住處地下
    室的停車場，戊○○拿安非他命給伊，伊給他1500元，在場
    沒有其他人。96年7月3日20時21分57秒該通通話為伊跟戊○○說要拿1500元的安非他命，後來約隔1個小時左右，在
    山海觀戊○○住處地下室停車場，他拿安非他命給我，伊給
    他1500元，在場沒有其他人。伊偵查中及本院作證中所言均
    實在，沒有誣陷被告2人，（問：你拿錢給小豬，小豬交安
    非他命給你這種情形，有沒有說有其他人在場，是先由其他
    人把安非他命交給小豬，小豬再把安非他命交給你，或是你
    把錢交給小豬後，小豬再把錢交給其他人？）沒有，我是跟
    小豬直接面對面，一手交錢，一手拿安非他命。（問：被告
    戊○○稱他有兩位朋友，一位蔡啟東、一位張智傑，這兩人
    有無你拿錢給小豬，小豬拿安非他命給你的時候有在現場？
    ）都沒有，我也不認識該兩人等語（見本院卷第75至79頁、
    81、82頁）。證人丁○○前後證述均一致，並無瑕疵可指，
    應堪採信，證人丁○○打電話與戊○○時，有幾通電話係一
    名女子接聽，內容亦談及安非他命買賣事宜，因被告2人當
    時是同居男女朋友關係，堪認當時接聽之女子為被告己○○
    無誤，又被告戊○○交付安非他命時，並無其他人在場，其
    未見過蔡啟東、張智傑等語，是以被告戊○○於本院中辯稱
    ：丁○○有見過他們2位藥頭、及伊先向藥頭取得安非他命
    後，再交與買毒品之人云云，應不實在。
  (三)此外，另有被告戊○○、己○○與證人丁○○間之監聽譯文
    1份、臺灣基隆地方法院檢察署檢察官核發通訊監察書影本
    在卷可參（見偵查卷第289反面至291頁），被告2人均不爭
    執通訊監察譯文中為其等間之通話，由監聽譯文內容觀之，
    亦明顯可知其等係為買賣安非他命之對話。
六、被告2人有於附表二所示編號11之時間、地點，共同販賣安
    非他命與丑○○，其證據及理由如下：
  (一)證人丑○○於警詢中證稱：警方提供0000000000號行動電話
    之通訊監察譯文上面記載96年5月24日14時34分37秒、14時
    48分13秒由伊持有之0000000000號行動電話撥入000000000
    0門號，談話內容是伊要向「姊仔」之女子以1000 元購買二
    級毒品安非他命，電話中所稱「姊仔」就是戊○○的女友綽
    號「佳佳」等語（見偵查卷第245、246頁）。其於偵查中具
    結證稱：伊叫戊○○為「小豬」，叫己○○為「姐仔」，己○○是戊○○的女朋友，96年5月24日下午2時34分及下午2
    時48分，伊有打電話給戊○○，是己○○接的，伊要向他們
    買安非他命「一張」，「一張」是指1千元，我們約在山海
    觀他們住的樓下停車場等，是己○○拿給伊一包安非他命，
    伊給己○○現金1千元等詞（見偵查卷第255、256頁），證
    人所言核與警詢中所述一致，且均無瑕疵可指，應堪採信。
  (二)證人丑○○於本院作證時，雖稱於96年5月24日下午34分及
    下午2時48分確實有與被告己○○對話，嗣後亦由被告己○○至約定地點交付安非他命與伊（見本院卷(一)255、256頁）
    ，然其另證稱：對話內容係要請被告己○○幫其拿安非他命
    ，當時伊到了，「佳佳」下來的時候，伊有拿1000元給「佳
    佳」，後來來一輛黑色轎車，「佳佳」就上該輛車，「佳佳
    」下車後，就拿安非他命給伊，伊有看到車上的人，是高高
    、壯壯的，因為汽車玻璃是黑色的，裡面的人應該是男的云
    云。然查，證人丑○○於警詢、偵查中均未提上情，係因為
    伊當時不知道問題的嚴重性云云，經參酌證人丑○○自承其
    與被告戊○○關係很好，戊○○視其為親弟弟，其又知悉運
    輸、販賣毒品罪刑很重（見本院卷(一)第262、263頁），則於
    己○○交付毒品時，若確有前述情形，證人豈會不知事態嚴
    重而疏未於警詢、偵查中陳述上開對被告2人較有利之情事
    ？況被告己○○自始均辯稱：伊不認識丑○○，不知道誰是
    藥頭，伊大部分都在房間裡，沒有見過戊○○幫人調毒品，
    不知道戊○○毒品之來源為何，而全盤否認與毒品交易有關
    云云（見本院卷(一)第30、177頁），所辯亦核與證人丑○○
    上開證詞不符，故堪認證人前揭證述應係為附和被告戊○○
    辯稱：伊僅幫忙其向藥頭調貨云云，均與事實不合，委不可
    採信。
  (三)此外，另有被告己○○與證人丑○○間之監聽譯文1份、臺
    灣基隆地方法院檢察署檢察官核發通訊監察書影本在卷可參
    （見偵查卷第250、251頁），被告己○○均不爭執通訊監察
    譯文中為其等間之通話，且由監聽譯文內容觀之，亦明顯可
    知其等係為買賣安非他命之對話。
七、被告2人有於附表二所示編號12至27之時間、地點，共同販
    賣安非他命與庚○○，其證據及理由如下：
  (一)證人庚○○於警詢中證稱：伊認識戊○○與己○○，警方提
    供0000000000號行動電話之通訊監察譯文，上面記載96年5
    月26日01時35分22秒由伊持有之0000000000號行動電話撥入
    0000000000門號，談話內容是要向綽號「小豬」要以1500
    元購買安非他命；上面記載96年6月15日19時41分45秒由伊
    持有之0000000000號行動電話撥入0000000000門號，是要向
    綽號「小豬」以1000元購買安非他命；上面記載96年6月18
    日10時01分02秒及96年6月26日21時17分45秒及96年7月3日
    18時16分46秒由伊持有之0000000000號行動電話撥入000000
    0000門號，是要向綽號「小豬」購買安非他命。警方提供00
    0000 0000號行動電話之通訊監察譯文供伊觀視，上面記載
    96年6月23日19時41分25秒及96年6月25日13時49分48秒由伊
    持有之0000000000號行動電話撥入0000000000門號，是要向
    綽號「小豬」購買1000元之安非他命。伊撥打0000000000及
    0000000000號電話向戊○○購買毒品，都有買到所需的毒品
    種類及數量等語（見偵查卷第266至268頁）。
  (二)證人庚○○於偵查中具結證稱：於96年5月26日1時35分，伊
    有打電話給戊○○，是戊○○接的，伊說「15」就是買1500
    元的安非他命。「41」就是4分之1的安非他命。96年6月2日
    伊要1張就是1000元安非他命，96年6月15日下午17時41分打
    給戊○○的0000000000號電話，是己○○接的，伊說「1張
    」，就是買1000元的安非他命，約在山海觀戊○○家旁的OK
    便利商店。96年6月18日10點及12點，96年6月25日晚上12點
    29 分、96年6月26日下午9點17分、96年7月3日下午6時16分
    伊有打給戊○○的0000000000，96年6月18日說「2張」就是
    2000元，96年6月25日說1張就是1000元，96年6月26日「1個
    」是安非他命1個，是3000元。96年6月26日約在巴塞隆那那
    邊的OK便利商店，96年6月25日伊是去戊○○家。96年7月3
    日「1」指1000元的安非他命。伊所說實在，與戊○○、己○○無糾紛等詞（見偵查卷第275頁）。
  (三)證人庚○○於97年1月11日上午本院審理期日時具結證稱：
    96年6月15日、6月18日、6月25日、6月26日、7月3日這幾天
    有分別跟己○○、戊○○以行動電話聯絡，通話內容如監聽
    譯文所示，這些通話內容是伊請戊○○拿安非他命，6月15
    日是向戊○○買1000元的安非他命，6月18日買2000元的安
    非他命，6月25日各拿1000元及3000元的安非他命，並交付
    1000元及3000元，6月26日要跟戊○○拿1克安非他命價格
    3000元，也是半小時之內拿到安非他命，96年7月3日伊叫戊○○幫我拿1000元的安非他命，約在山海觀下面的便利商店
    ，伊將錢交給戊○○，他當場給伊1000元的安非他命，伊大
    都打完電話以後約半小時或半小時至一小時之內拿到安非他
    命，伊不知道被告二人是向誰拿或買安非他命，通聯譯文中
    裡面的「佳佳」就是己○○，「小豬」就是戊○○。96年5
    月11日20時36分57秒與戊○○聯絡要跟戊○○拿100 0元的
    安非他命，在八斗子7-11便利商店，相隔半小時後，約在該
    處和戊○○一手交錢，一手交貨。96年5月13日20時40分48
    秒、20時53分9秒與己○○聯絡，同日21時5分33秒與戊○○
    聯絡，伊跟己○○要拿1000元的安非他命，在基隆市○○路
    戊○○的家，相隔半小時後，約在該處和戊○○一手交錢，
    一手交貨，這三通電話都是在講拿1000元安非他命的事。96
    年5月22日19時10分15秒與戊○○聯絡要拿100 0元的安非他
    命，在山海觀附近的便利商店，相隔半小時後，約在該處和
    戊○○一手交錢，一手交貨。96年5月23日1時37分45 秒、
    同日1時44分27秒、1時46分40秒，與己○○聯絡跟己○○拿
    1000元的安非他命，在山海觀附近的便利商店，相隔十分鐘
    後，約在該處和戊○○一手交錢，一手交貨，這三通電話都
    是講1000元安非他命的事。96年5月25日19時57分28秒、同
    日20時19分46秒與戊○○聯絡拿1000元的安非他命，在山海
    觀附近的便利商店，相隔二十分鐘後，約在該處和戊○○一
    手交錢，一手交貨，這二通電話都是講1000元安非他命的事
    。96年5月30日3時45分17秒、同日3時58分11秒你與戊○○
    聯絡跟戊○○拿1000元的安非他命，在山海觀戊○○的家，
    相隔十分鐘後，約在該處和戊○○一手交錢，一手交貨，這
    二通電話都是講1000元安非他命的事。96年6月2日4時27分
    10秒、同日4時42分47秒與戊○○聯絡跟戊○○拿1000 元的
    安非他命，在山海觀戊○○的家，相隔二十分鐘後，約在該
    處和戊○○一手交錢，一手交貨，這二通電話都是講1000元
    安非他命的事。96年6月4日12時31分33秒、同日12時51分13
    秒你與戊○○聯絡跟戊○○拿1000元的安非他命，在山海觀
    戊○○的家，相隔二十分鐘後，約在該處和戊○○一手交錢
    ，一手交貨，這二通電話都是講1000元安非他命的事。伊跟
    戊○○、己○○沒有恩怨、糾紛，先認識戊○○，隔了好幾
    個月才認識己○○，他有介紹己○○是他的女友，所以我才
    會認識己○○，（問：你跟戊○○拿錢跟交付安非他命時，
    有無第三人在場？）沒有。（問：戊○○把安非他命交給你
    ，有無向現場附近的第三人拿安非他命之後，再交給你？）
    戊○○直接來就直接交付安非他命給我，我沒有注意到戊○○有向現場以外的第三人拿安非他命再交給我的這種情形。
    （問：你跟戊○○及佳佳的通聯有無提到，他要去調貨或向
    別人購買之後，再交付安非他命給你？）沒有，（問：你付
    錢給戊○○就是要買安非他命？）對。（問：你付錢給戊○○實際上就是要買安非他命，但是電話中你有時候說你要拿
    ，有時候你說你朋友要拿，但是實際上都是你要買？）對等
    語（見本院卷(二)第54至58頁、61、62、64至66、74頁）。
  (四)證人庚○○上開所言均大致相符，並無任何瑕疵可指，應堪
    採信，此外，另有被告2人與證人庚○○間之監聽譯文1份、
    臺灣基隆地方法院檢察署檢察官核發通訊監察書影本在卷可
    參（見偵查卷第262反面至264反面、證人庚○○之00000000
    00號監聽譯文〈警製之監聽譯文資料卷內〉），被告2人均
    不爭執通訊監察譯文中為其等間之通話，且由監聽譯文內容
    觀之，亦明顯可知其等係為買賣安非他命之對話。
  (五)證人庚○○於97年1月11日下午本院審理期日時，一聽到被
    告戊○○辯稱：證人庚○○都到我家，他有看到我那個朋友
    ，他沒有說出來。證人庚○○應該還有把錢交給別人，不是
    只有交給我云云後，遂改證稱：（辯護人問：你交付請被告
    拿安非他命的代價，除了交給被告以外有無交給其他人？）
    有，我有交給不認識的人，是交給戊○○的朋友，我看過該
    人沒幾次，該人是男的，約30歲，沒有戴眼鏡，普通短髮約
    4、5公分長，有挑染棕色頭髮，頭髮是直的，該人身高比我
    高不到半個頭（我是164公分），該人約173公分，比我還瘦
    一點（我約67公斤），我交給他約五、六次云云。然若依被
    告戊○○所辯稱：庚○○係直接將錢交給張智傑、蔡啟東，
    然依其歷次形容張智傑、蔡啟東之外型，所述均不一致（見
    本院卷(一)第176頁、本院卷(二)第71頁），且其所述之外在特
    徵又核與證人庚○○所述不同。況證人庚○○於警詢、偵查
    中並未提及曾經把購買安非他命之金錢交給被告戊○○之朋
    友，且於97年1月11日上午之審判期日中（當時與被告隔離
    訊問），亦均無提及上情，甚至於本院訊問及：為毒品交易
    時，有無第三人在場時，證人庚○○明確證述：沒有第三人
    在場（見本院卷(二)61頁），則其為何於同日下午一聽聞被告
    戊○○表示有朋友在場時，而立即更改證詞？既然被告戊○○前後就張智傑、蔡啟東外型特徵所述不一，已難採信，且
    證人庚○○嗣後於本院中突然改稱曾交付金錢與戊○○之友
    人云云，過程亦與被告戊○○所述未合，故堪認其嗣後之證
    詞不可採信。
八、被告2人有於附表二所示編號28至31之時間、地點，共同販
    賣安非他命與壬○○，其證據及理由如下：
  (一)證人壬○○與偵查中具結證稱：0000000000是我在用，戊○○「兄仔」，我知道他綽號叫「小豬」，伊於96年5月間認
    識「小豬」及他的女友。96年5月17日、96年7月3日下午14
    時27分伊都有用0000000000打給0000000000。伊有向戊○○
    、己○○買安非他命，都約在山海關他們住的那邊的全家便
    利商店等語（見偵查卷第303頁）。
  (二)其於本院中具結證稱：96年5月17日23時25分該通電話，
    對方要伊打另外1支電話是0000000000號，該通電話跟伊通
    話的對象是「小豬」的女友，譯文伊回答1，1是就是1000元
    的安非他命，是我拜託對方，請他幫我跟他朋友買1000元的
    安非他命，約隔15分鐘後，我們就相約在山海關附近的全家
    便利商店馬路邊，我有拿到安非他命，是「小豬」的女友交
    給我的，我再把錢交給她，96年5月20日伊打給000000000
    0號這三通電話，通話的對象「嫂仔」就是「小豬」的女友
    ，就是拜託請他幫伊跟他朋友拿1000元的安非他命，後來約
    在山海關全家便利商店附近，由「小豬」女友拿1000元的安
    非他命給伊，伊再給她1000元。96年5月27日伊撥打00000
    00000號電話通聯譯文，與伊通話者「小豬」。伊請他幫忙
    調1000元的安非他命，5月27日當天沒有拿到安非他命，是
    隔了好幾天才拿到，地點也是在山海關便利商店附近，只記
    得是戊○○或己○○其中一人拿給伊的。96年3日與00000
    00000號電話的監聽譯文上面「兄仔」是「小豬」，內容是
    伊要跟他合買安非他命。（問：96年7月3日譯文中，你說「
    一樣」是何意？）請「小豬」幫我跟他朋友買1000元的安非
    他命，大概在打完電話後，隔15分鐘約在碧海擎天見面，我
    先拿1000元給「小豬」，地點在碧海擎天對面的肉羹大王，
    「小豬」騎車離開，之後隔15分鐘，「小豬」就將安非他命
    交給伊等語（見本院卷(一)第264至268頁）。證人壬○○固然
    承認有與被告2人以電話通話談論交付安非他命之事，事後
    並在約定地點一手交錢一手交付安非他命，然卻證稱係請被
    告2人幫其調貨或合買云云，惟查，依照監聽譯文內容所示
    ，均未看到與戊○○有任何合買或請其調貨之意思，故證人
    於本院中證稱係與戊○○調貨、合買等語應不可採信。
  (三)此外，另有被告2人與證人壬○○間之監聽譯文1份、臺灣基
    隆地方法院檢察署檢察官核發通訊監察書影本在卷可參（見
    偵查卷第299反面至301頁），被告2人均不爭執通訊監察譯
    文中為其等間之通話，且由監聽譯文內容觀之，亦明顯可知
    其等係為買賣安非他命之對話。
九、被告2人有於附表二所示編號32、33之時間、地點，共同販
    賣安非他命與甲○○，其證據及理由如下：
  (一)證人甲○○於警詢中證稱：通訊監察譯文上面記載96年7 月
    4日00時26分57秒由伊持有之0000000000號行動電話撥入000
    0000000門號，談話內容是伊要向綽號「佳佳」購買1,000元
    之毒品，約是在7月4日00時40分左右在基隆市中正區山海關
    社區內之全家便利商店外面拿到，是一個男生拿來給伊的，
    他是放在香菸盒內交給伊的毒品安非他命是以夾練袋包裝的
    ，數量1小包，伊有當場拿1,000元給他。警方提供指認犯罪
    嫌疑人紀錄表供伊觀視，販賣伊安非他命之男子是紀錄表上
    編號第5號之男子（指被告戊○○，犯罪嫌疑人紀錄表見偵
    查卷第148頁），也是剛剛在警方辦公室看到的那名男子。
    通訊監察譯文上面記載96年7月5日13時52分40秒由伊持有之
    0000000000號行動電話撥入000000000 0號門，談話內容是
    要向綽號「佳佳」購買1,500元之毒品，接電話是綽號「佳
    佳」之男朋友，伊後來於96年7月5日14時11分51秒再次撥打
    上述電話，沒接通，並沒有拿到要購買之毒品，因為錢不夠
    ，所以沒買成等語（見偵查卷第35至38頁）。
  (二)其於96年7月5日偵查中具結證稱：伊今天下午去基隆市○○
    區○○街102號地下室B2找「佳佳」買安非他命，伊先以手
    機打電話給「佳佳」，但是一名男子接的，就是我後來在警
    局看到的戊○○。96年7月4日0點26分我有打電話給「佳佳
    」，也是要跟她買安非他命，也是戊○○接電話。伊去山海
    觀社區內的全家便利商店門口等，戊○○進去買飲料，出來
    時再拿一個香煙盒裡面裝一小包安非他命給伊，伊給他現金
    1000元。今天伊本來要買1500元的安非他命，沒有看到人，
    就騎機車準備離開，就被警方攔下來，7月4日拿到安非他命
    後，回家即有施用等語（見偵查卷第156、157頁）。
  (三)證人甲○○於本院中固然均證稱監聽譯文上面所寫幾通監聽
    譯文，是伊聯絡要買安非他命，後來7月5日那次沒有拿到，
    且係打電話找「佳佳」，但都是一名男子接聽電話，「佳佳
    」的電話是1個朋友叫綽號「小國」的男生給伊給等語，復
    證稱：7月4日不是被告2人交付安非他命給伊，是1個胖胖的
    男子拿給伊的，警詢中雖然有指認編號5之口卡照片就是被
    告戊○○，但這是警察叫伊指認，伊沒有看過戊○○云云。
    然查，證人甲○○以其使用之0000000000號行動電話撥打入
    0000 000000號行動電話，被告2人均承認上開0000000000號
    電話為其等所使用，且由96年7月4日0時26分57秒之監聽譯
    文記載「B（為甲○○）：請找佳佳姊姊，A：跟我講一樣
    .... B：差不多10分鐘到，A：我在全家等妳」，96年7月5
    日13時52分40秒之監聽譯文記載「B（為甲○○）: 我找佳
    佳姊姊！妳是她男朋友，姊夫！A：怎樣？B：我要拿一千五
    。A：好。B：哪裡？A：一樣這裡。B：很久？A：不會。B：
    我過去哪裡等？A：一樓。B：上次那裡我到打給妳。A：妳
    去全家上面。B：我知道我到打給妳」（見偵查卷第150頁）
    ，堪認甲○○原本係找被告己○○購買安非他命，嗣後稱由
    甲○○所稱「姊夫」之男子交付安非他命給伊。既然被告2
    人為同居男女朋友關係，且上開行動電話為被告2人所使用
    ，並無借予他人使用，況被告戊○○對於上開監聽譯文為其
    與甲○○間之通話乙節並不爭執，故堪認證人甲○○事後於
    本院中證稱：係由一名胖胖的男子交付安非他命給伊云云，
    應非實在。
  (四)證人甲○○向被告2人購買安非他命後供己施用，嗣於96年7
    月5日為警查獲，其尿液經送驗呈現安非他命陽性反應，並
    經本院裁定送觀察、勒戒，此有本院96年度毒聲字第225號
    裁定1份、基隆市警察局偵辦毒品案件尿液檢體對照表、臺
    灣尖端先進生技醫藥股份有限公司濫用藥物檢驗報告在卷可
    按（見本院卷(一)第188、189頁、本院卷(二)第238、239頁）。
十、次依臺灣基隆地方法院檢察署97年3月18日基檢堂申字第96
    蒞字第3247號函覆之被告戊○○、己○○在監會客紀錄表、
    會客錄音譯文所示，被告戊○○於96年10月9日11時6分與友
    人周文鈞會見時，兩人對話如下：周文鈞（下稱Ｂ：）「啊
    ，她會有事情嗎？她呀！，被告戊○○（下稱Ａ）稱：她一
    定沒有事情的。Ｂ：你要擔下來喔？Ａ：我要擔啊，我勢必
    一定要擔的，不然對他兒子怎麼說的過去．．．我所有的人
    都講好了，你聽得懂嗎？剩一個『小玉』啦... 他叫甲○○
    啦，Ｂ：甲○○喔，好啦，我問看看，Ａ：還有一個癸○○
    你認識嗎？... 癸○○應該講好了，我有叫『大頭仔』去講
    ，我叫『大頭仔』算是去幫我講，你聽懂嗎？」（見本院卷
    (二)第149頁）。另被告己○○（下稱Ａ）於96年10月2日11時
    11分與陳楊生（下稱Ｂ）會見時，稱：「俊義呢？.... 你
    要教他，你會嗎？，Ｂ：你們會舞到這樣？Ａ：沒有啦，都
    監聽的啦，.... 你要打給那個誰啦！Ｂ：我知道啦！Ａ：
    只剩他一個，其他的都開了。Ｂ：好啊，你之前拜託那個人
    打給我，之後我有打給那個，我有打給你剛講的那個。我就
    問那你怎麼這樣講，他說沒有，哪有！... 之後他掛掉，之
    後他又打給我。Ａ：我跟你講啦，可能人家會怕啦，不敢講
    ，你跟他講，我有請律師，都看的到啦！」（見本院卷(二)第
    163、165頁），又被告己○○（下稱Ａ）於96年10月22日11
    時11分與紐珍貞（下稱Ｂ）會見時，兩人對話如下：「Ａ：
    那時候我就是要拜託籃子去跟他講，Ｂ：對呀。Ａ：他有幫
    我去講，在火焰家，火焰知道那個人，Ｂ：你要拜託他什麼
    事？Ａ：教他怎麼講。... 叫籃子教，不是不是，叫火焰那
    個。... 教『俊義』啦... 教他怎麼說啦」（見本院卷(二)第
    167頁），足認被告2人於監所內與他人上開對話內容，係委
    請他人教導本案證人應如何與其等串證甚明，故本案之證人
    辛○○、子○○、丑○○、庚○○、壬○○、甲○○於本院
    中所證始有諸多迴護被告2人之處。此外，另有扣案之安非
    他命1小包（毛重0.25公克）、小型夾鍊袋1大包及000000
    0000、0000000000、0000000000、0000000000等行動電話4
    支（含SIM卡4張）、小型夾鍊袋2大包、注射針筒36支、塑
    膠削尖吸管2支、塑膠勺子5支、玻璃球管1個等物在卷可按
    。
十一、按「販賣」與「轉讓」雖為法律用語，然「向他人買受物
      品」或「無償請託他人調取物品」之行為，對於一般大眾
     而言，仍屬不同之交易方式，理解上並無誤解之可能。而
     染有毒癮之人常謂之「調貨」，事實上並無確定之內涵
     ，無論係無償轉讓、代為價購、原價轉讓、向上游來源取
     貨後販售圖利等等，均常以此名詞概稱，是原即不得僅以
     所謂「調貨」之用詞，即認為必然非屬販賣。次查毒品海
     洛因及安非他命物稀價昂，且為政府懸為禁令，嚴加取締
     之違禁物，苟無利可圖，衡情被告2人應無甘冒被取締判處
     重刑之危險，平白從事該海洛因及安非他命之買賣，是其
     販入之價格必較其出售之價格為低，而有從中賺取買賣價
     差牟利之意圖及事實，應屬合理認定；又販賣毒品海洛因
     與安非他命非可公然為之，亦無公定價格，容易分裝並增
     減份量，而每次買賣之價量，可能隨時依雙方關係深淺、
     資力、需求量及對行情之認知、來源是否充裕、查緝是否
     嚴緊、購買者被查獲時供述購買對象之可能風險之評估等
     ，而異其標準，非可一概論之，從而販賣之利得，除被告
     坦承犯行或價量俱臻明確外，委難察得其交易實情，然販
     賣者從價差或量差中牟利之方式雖異，惟其販賣行為在意
     圖營利則屬同一。從而，舉凡有償交易，除足以反證其確
     係另基於某種非圖利本意之關係外，通常尚難因無法查悉
     其販入價格，做為是否高價賣出之比較，諉以無營利之意
     思而阻卻販賣犯行之追訴（最高法院84年4月18日84年度第
     3次刑事庭會議決議意旨參照），揆之被告2人上開交付海
     洛因、安非他命而取得對價之行為，核與販賣之構成要件
     相符，且被告2人均有營利之意圖，亦堪認定。綜上調查證
     據結果，被告戊○○、己○○於本院中辯稱並無共同販賣
     海洛因、安非他命云云，均不足採信，本件罪證業已明確
     ，應予依法論科。
參、論罪科刑部分
一、按刑法上所謂販賣行為，固不以販入後復行賣出為必要，祇
    要以營利為目的，而有將毒品販入或賣出二者其一之行為，
    即足構成，故自不詳管道取得毒品後，意圖營利而賣出毒品
    ，雖難認有販入行為，仍應依販賣既遂罪論處。次查藥事法
    第83條第1項係於93年4月21日修正公布，同年月23日施行，
    而為毒品危害防制條例之後法。雖毒品之範圍尚兼括影響精
    神物質與其製品、藥事之管理亦非僅止於藥品之管理；即毒
    品本即未必同屬禁藥，禁藥則亦未必同列毒品。是「毒品危
    害防制條例」與「藥事法」二者間，本無必然之特別法與普
    通法關係。然第二級毒品安非他命類既因上開原因而同屬公
    告列管之「毒品」及「禁藥」，則除非所轉讓之數量業已達
    於行政院依毒品危害防制條例第八條第六項規定，於93年1
    月7日製訂公布「轉讓持有毒品加重其刑之數量標準」，致
    其依毒品危害防制條例第8條第6項規定加重其刑後之法定本
    刑，尤重於藥事法第83條第1項之規定，本於藥事法乃後法
    、重法而應優先於前法、輕法（毒品危害防制條例第8條第2
    項）適用之原則，此類轉讓行為自應逕依藥事法第83條第1
    項之處罰規定論科。
二、核被告戊○○、己○○所為附表一之行為，係犯毒品危害防
    制條例第4條第1項之販賣第一級毒品罪。其2人所為附表二
    除編號23、33之行為，為同條例第4條第6項、第2項之販賣
    第二級毒品未遂罪外，附表二之其餘犯行所為，均屬同條例
    第4條第2項之販賣第二級毒品既遂罪。核被告戊○○所為事
    實欄二轉讓海洛因之行為，係犯毒品危害防制條例第8條第1
    項之轉讓第一級毒品罪。其所為如附表三所示之轉讓第二級
    毒品安非他命，因所涉轉讓數量顯然未達「轉讓持有毒品加
    重其刑之數量標準」第2條第3款「淨重10公克以上」之標準
    ，自應逕依藥事法第83條第1項之轉讓禁藥罪論處。
三、被告戊○○、己○○販買第一、二級毒品海洛因、安非他命
    ，及被告戊○○轉讓海洛因、安非他命前、後，持有海洛因
    、安非他命之低度行為，各應為其販賣、轉讓之高度行為所
    吸收，均不另論罪。又被告2人所為附表二編號23、33之販
    賣第二級毒品未遂犯行，均已著手於犯罪行為之實行而不遂
    ，為未遂犯，爰依刑法第25條規定減輕其刑。
四、公訴意旨誤以被告戊○○如附表三所指之轉讓第二級毒品安
    非他命之犯行，應成立毒品危害防制條例第8條第2項之轉讓
    第二級毒品罪云云，尚有未洽（參見前述），惟檢察官已當
    庭更正原起訴法條為藥事法第83條第1項，故不另變更此部
    分之起訴法條。
五、查被告戊○○、己○○於4個月內先後10次販賣海洛因，於3
    個月內先後33次販賣安非他命，及被告戊○○於5個月間先
    後4次轉讓安非他命等犯行，客觀上難認具有反覆、延續性
    的集合犯之犯罪目的，故各次販賣、轉讓之犯行，應予分論
    併罰，起訴書原記載被告2人所為販賣海洛因、安非他命及
    被告戊○○轉讓安非他命等行為，均係基於集合犯之犯意為
    之，應有違誤，然此業據檢察官以97年2月15日、97年3月26
    日補充理由書狀及97年3月27日當庭補充、更正之犯罪事實
    ，且補充、更正之犯罪事實並未超出原起訴書所載之範圍，
    本院自當予以審究。被告2人所犯各次販賣第一級毒品、各
    次販賣第二級毒品既遂罪、2次販賣第二級毒品未遂罪間，
    及被告戊○○另犯轉讓第一級毒品罪、各次轉讓禁藥罪之間
    ，均犯意各別，罪名互殊，應予分論併罰。又被告二人間就
    販賣第一級毒品、販賣第二級毒品既遂罪、販賣第二級毒品
    未遂罪間，有犯意聯絡及行為分擔，均應依共同正犯論處。
    被告戊○○前曾受事實欄所載有期徒刑之執行，有臺灣高等
    法院被告前案紀錄表在卷可稽，其於有期徒刑之執行完畢後
    ，5年內故意再犯有期徒刑以上之罪，為累犯，應加重其刑
    ，法定刑死刑、無期徒刑部分依法不得加重。
六、按販賣、轉讓、施用毒品之罪，供出毒品來源，因而破獲者
    ，得減輕其刑，毒品危害防制條例第17條定有明文，其立法
    意旨重在鼓勵具體供出上游販毒者，俾資追查前手及其上游
    毒品，以杜絕毒品之蔓延與氾濫。查被告戊○○於警詢時雖
    稱其上手為「阿東」，及本院準備程序又稱其毒品係來自「
    阿堂」或張智傑云云，惟經本院函詢基隆市警察局，經該局
    以96年10月3日以基警刑大偵二字第0960028470號函稱：被
    告警詢筆錄中僅有供出其販毒上手係綽號「阿東」之男子，
    該局已積極偵辦中，侯嫌並未向警供出綽號「阿堂」及張智
    傑為其販毒之上手，顯然被告戊○○縱然雖供出毒品上手為
    為「阿東」或「阿堂」之人，然警方並未因而破獲毒品之來
    源，自無從依毒品危害防制條例第17條規定減輕其刑，附此
    說明。
七、被告2人販賣第一級毒品海洛因之對象僅2人，販賣次數僅10
    次，且數量及所得均非鉅，其惡性及犯罪情節較諸大量走私
    進口或長期販賣毒品之「大盤」、「中盤」毒販有重大差異
    ，衡情即使論以法定最輕本刑無期徒刑，猶屬法重情輕，爰
    依刑法第59條規定，就其等所犯販賣第一級毒品罪部分，減
    輕其刑，法定刑中罰金刑部分並先加後減之。
八、爰審酌被告二人竟為圖一己之私利，而販賣第一級、第二級
    毒品，販賣第一級之次數為10次、然販賣第二級毒品罪次數
    甚多，因此獲取不法利益，其所為不僅使毒品氾濫，更使人
    深陷毒品深淵，所為已嚴重危害社會秩序，犯罪後猶否認販
    賣犯行，甚至於在監所期間透過會客之友人與證人勾串證據
    ，殊無悔意，及被告戊○○對其轉讓第一級毒品罪、轉讓禁
    藥罪部分，犯罪後已供認不諱等一切情狀，分別量處如主文
    所示之刑，以資懲儆，並就被告己○○部分定其應執行刑。
九、又被告戊○○所犯之附表三編號1之轉讓禁藥罪之犯罪時間
    ，係在96年4月24日以前，經核雖屬中華民國九十六年罪犯
    減刑條例第3條第12款所規定不予減刑之罪，然本件宣告刑
    並未逾有期徒刑1年6月，則依該條例第2條第1項第3款、第7
    條之規定，減其宣告刑2分之1，故減為有期徒刑3月，並與
    前開不予減刑之販賣第一級毒品罪、販賣第二級毒品既遂罪
    、販賣第二級毒品未遂罪、轉讓第一級毒品罪、轉讓禁藥罪
    之宣告刑，依該條例第11條、刑法第51條第5款之規定，定
    應執行之刑。
十、扣案之第二級毒品安非他命1小包（毛重0.25公克）為查獲
    之毒品，不論屬犯人所有與否，應依毒品危害防制條例第18
    條第1項前段規定宣告沒收銷燬之。另上開毒品之包裝袋，
    屬被告2人交付所有供販賣第二級毒品安非他命犯罪所用之
    物，扣案之小型夾鍊袋3大包係為毒品外包裝，以防其裸露
    、潮濕，便於攜帶販賣，塑膠削尖吸管2支、塑膠勺子5支則
    係為便於取出毒品以供販賣所用之物，又扣案之0000000000
    、0000000000、0000000000、0000000000等行動電話4支（
    含SIM卡4張）亦係供被告二人販賣海洛因、安非他命所用之
    物，且屬被告二人所有，業據被告二人供承在卷，均應依毒
    品危害防制條例第19條第1項之規定宣告沒收。至於注射針
    筒36支、玻璃球管1個等物尚無證據證明與本案有關，又非
    違禁物，自不得宣告沒收。被告二人歷次因販賣第一級、第
    二級毒品所得如附表一、附表二所示之金額，亦應依毒品危
    害防制條例第19條第1項規定沒收，如全部或一部不能沒收
    時，以其財產抵償之。
據上論斷，應依刑事訴訟法第299條第1項前段，毒品危害防制條
例第4條第1項、第2項、第6項、第8條第1項、第18條第1項前段
、第19條第1項，藥事法第83條第1項，刑法第11條、第28條、第
25條第2項、第47條第1項、第59條、第51條第5款，中華民國96
年罪犯減刑條例第2條第1項第3款、第7條、第11條，判決如主文
。
本案經檢察官乙○○到庭執行職務。
中    華    民    國    97    年    4    月    30    日
                  刑事第三庭審判長法    官  鄭景文
                                  法    官  黃永定
                                  法    官  鄭培麗
以上正本證明與原本無異。
對於本件判決如有不服，應於收受送達後10日內，向本院提出上
訴書狀，上訴於臺灣高等法院，並按他造當事人之人數附具繕本
。
中    華    民    國    97    年    4     月    30    日
                                  書 記 官  王佩珠
附錄論罪法條：
毒品危害防制條例第4條
製造、運輸、販賣第一級毒品者，處死刑或無期徒刑；處無期徒
刑者，得併科新臺幣 1 千萬元以下罰金。
製造、運輸、販賣第二級毒品者，處無期徒刑或 7 年以上有期徒
刑，得併科新臺幣 7 百萬元以下罰金。
製造、運輸、販賣第三級毒品者，處 5 年以上有期徒刑，得併科
新臺幣 5 百萬元以下罰金。
製造、運輸、販賣第四級毒品者，處 3 年以上 10 年以下有期徒
刑，得併科新臺幣 3 百萬元以下罰金。
製造、運輸、販賣專供製造或施用毒品之器具者，處 1 年以上 7
年以下有期徒刑，得併科新臺幣 1 百萬元以下罰金。
前五項之未遂犯罰之。
毒品危害防制條例第8條
轉讓第一級毒品者，處1年以上7年以下有期徒刑，得併科新臺幣
1百萬元以下罰金。
轉讓第二級毒品者，處6月以上5年以下有期徒刑，得併科新臺幣
70萬元以下罰金。
轉讓第三級毒品者，處3年以下有期徒刑，得併科新臺幣30萬元
以下罰金。
轉讓第四級毒品者，處1年以下有期徒刑，得併科新臺幣10萬元
以下罰金。
前四項之未遂犯罰之。
轉讓毒品達一定數量者，加重其刑至二分之一，其標準由行政院
定之。
藥事法第83條第1項
明知為偽藥或禁藥，而販賣、供應、調劑、運送、寄藏、牙保、
轉讓或意圖販賣而陳列者，處7年以下有期徒刑，得併科新臺幣5
百萬元以下罰金。
附表一（被告戊○○、己○○共同販賣海洛因部分）
  ┌──┬────┬────┬─────┬──────┬────┬─────────────────┐
  │編號│販賣對象│時間    │地點      │聯絡電話（被│毒品販賣│         主文                     │
  │    │        │        │          │告/販賣對象 │數量    ├──────┬──────────┤
  │    │        │        │          │之電話）    │        │主刑        │從刑                │
  ├──┼────┼────┼─────┼──────┼────┼──────┼──────────┤
  │ 1  │癸○○  │96年3月 │基隆市培德│0000000000、│新臺幣（│戊○○共同販│扣案小型夾鍊袋參大包│
  │    │        │15日前後│路上之某加│0000000000、│下同）  │賣第一級毒品│、尖吸管貳支、塑膠勺│
  │    │        │1、2日  │油站      │0000000000三│1000 元 │，累犯，處有│子伍支、行動電話肆支│
  │    │        │        │          │支中之其中一│之海洛因│期徒刑拾陸年│（含SIM卡肆張）均沒 │
  │    │        │        │          │支／0000000 │1小包   │。          │收；販賣第一級毒品所│
  │    │        │        │          │162         │        │己○○共同販│得新臺幣壹仟元沒收，│
  │    │        │        │          │            │        │賣第一級毒品│如全部或一部不能沒收│
  │    │        │        │          │            │        │，處有期徒刑│，以其財產抵償之。  │
  │    │        │        │          │            │        │拾伍年拾月。│                    │
  ├──┤        ├────┼─────┼──────┼────┼──────┼──────────┤
  │ 2  │        │96年4月2│同上      │同上        │2000元之│信發共同販賣│扣案小型夾鍊袋參大包│
  │    │        │日晚間8 │          │            │海洛因1 │第一級毒品，│、尖吸管貳支、塑膠勺│
  │    │        │、9時許 │          │            │小包    │累犯，處有期│子伍支、行動電話肆支│
  │    │        │        │          │            │        │徒刑拾陸年。│（含SIM卡肆張）均沒 │
  │    │        │        │          │            │        │己○○共同販│收；販賣第一級毒品所│
  │    │        │        │          │            │        │賣第一級毒品│得新臺幣貳仟元沒收，│
  │    │        │        │          │            │        │，處有期徒刑│如全部或一部不能沒收│
  │    │        │        │          │            │        │拾伍年拾月。│，以其財產抵償之。  │
  ├──┼────┼────┼─────┼──────┼────┼──────┼──────────┤
  │ 3  │辛○○  │96年5月 │基隆市和平│0000000000/ │1000元之│戊○○共同販│扣案小型夾鍊袋參大包│
  │    │        │11日晚間│島公車總站│0000000000  │海洛因  │賣第一級毒品│、尖吸管貳支、塑膠勺│
  │    │        │5、6時許│          │            │        │，累犯，處有│子伍支、行動電話肆支│
  │    │        │        │          │            │        │期徒刑拾陸年│（含SIM卡肆張）均沒 │
  │    │        │        │          │            │        │。          │收；販賣第一級毒品所│
  │    │        │        │          │            │        │己○○共同販│得新臺幣壹仟元沒收，│
  │    │        │        │          │            │        │賣第一級毒品│如全部或一部不能沒收│
  │    │        │        │          │            │        │，處有期徒刑│，以其財產抵償之。  │
  │    │        │        │          │            │        │拾伍年拾月。│                    │
  ├──┤        ├────┼─────┼──────┼────┼──────┼──────────┤
  │ 4  │        │96年5月 │同上      │0000000000/ │1000元之│戊○○共同販│扣案小型夾鍊袋參大包│
  │    │        │15日晚間│          │0000000000  │海洛因  │賣第一級毒品│、尖吸管貳支、塑膠勺│
  │    │        │10時許  │          │            │        │，累犯，處有│子伍支、行動電話肆支│
  │    │        │        │          │            │        │期徒刑拾陸年│（含SIM卡肆張）均沒 │
  │    │        │        │          │            │        │。          │收；販賣第一級毒品所│
  │    │        │        │          │            │        │己○○共同販│得新臺幣壹仟元沒收，│
  │    │        │        │          │            │        │賣第一級毒品│如全部或一部不能沒收│
  │    │        │        │          │            │        │，處有期徒刑│，以其財產抵償之。  │
  │    │        │        │          │            │        │拾伍年拾月。│                    │
  ├──┤        ├────┼─────┼──────┼────┼──────┼──────────┤
  │ 5  │        │96年5月 │基隆市中正│同上        │400元之 │戊○○共同販│扣案之小型夾鍊袋參大│
  │    │        │24日中午│區○○街山│            │海洛因  │賣第一級毒品│包、尖吸管貳支、塑膠│
  │    │        │12時20分│海觀社區  │            │        │，累犯，處有│勺子伍支、行動電話肆│
  │    │        │許      │          │            │        │期徒刑拾陸年│支（含SIM卡肆張）均 │
  │    │        │        │          │            │        │。          │沒收；販賣第一級毒品│
  │    │        │        │          │            │        │己○○共同販│所得新臺幣肆佰元沒收│
  │    │        │        │          │            │        │賣第一級毒品│，如全部或一部不能沒│
  │    │        │        │          │            │        │，處有期徒刑│收，以其財產抵償之。│
  │    │        │        │          │            │        │拾伍年拾月。│                    │
  ├──┤        ├────┼─────┼──────┼────┼──────┼──────────┤
  │ 6  │        │96年5月 │同上      │0000000000/ │500元之 │戊○○共同販│扣案之小型夾鍊袋參大│
  │    │        │24日下午│          │0000000000  │海洛因  │賣第一級毒品│包、尖吸管貳支、塑膠│
  │    │        │7時許   │          │            │        │，累犯，處有│勺子伍支、行動電話肆│
  │    │        │        │          │            │        │期徒刑拾陸年│支（含SIM卡肆張）均 │
  │    │        │        │          │            │        │。          │沒收；販賣第一級毒品│
  │    │        │        │          │            │        │己○○共同販│所得新臺幣伍佰元沒收│
  │    │        │        │          │            │        │賣第一級毒品│，如全部或一部不能沒│
  │    │        │        │          │            │        │，處有期徒刑│收，以其財產抵償之。│
  │    │        │        │          │            │        │拾伍年拾月。│                    │
  ├──┤        ├────┼─────┼──────┼────┼──────┼──────────┤
  │ 7  │        │96年5月 │同上      │同上        │1000元之│戊○○共同販│扣案之小型夾鍊袋參大│
  │    │        │25日晚間│          │            │海洛因  │賣第一級毒品│包、尖吸管貳支、塑膠│
  │    │        │10、11時│          │            │        │，累犯，處有│勺子伍支、行動電話肆│
  │    │        │許      │          │            │        │期徒刑拾陸年│支（含SIM卡肆張）均 │
  │    │        │        │          │            │        │。          │沒收；販賣第一級毒品│
  │    │        │        │          │            │        │己○○共同販│所得新臺幣壹仟元沒收│
  │    │        │        │          │            │        │賣第一級毒品│，如全部或一部不能沒│
  │    │        │        │          │            │        │，處有期徒刑│收，以其財產抵償之。│
  │    │        │        │          │            │        │拾伍年拾月。│                    │
  ├──┤        ├────┼─────┼──────┼────┼──────┼──────────┤
  │ 8  │        │96年5月 │同上      │0000000000/ │3000元之│戊○○共同販│扣案之小型夾鍊袋參大│
  │    │        │29日晚間│          │0000000000  │海洛因  │賣第一級毒品│包、尖吸管貳支、塑膠│
  │    │        │10時許  │          │            │        │，累犯，處有│勺子伍支、行動電話肆│
  │    │        │        │          │            │        │期徒刑拾陸年│支（含SIM卡肆張）均 │
  │    │        │        │          │            │        │。          │沒收；販賣第一級毒品│
  │    │        │        │          │            │        │己○○共同販│所得新臺幣參仟元沒收│
  │    │        │        │          │            │        │賣第一級毒品│，如全部或一部不能沒│
  │    │        │        │          │            │        │，處有期徒刑│收，以其財產抵償之。│
  │    │        │        │          │            │        │拾伍年拾月。│                    │
  ├──┤        ├────┼─────┼──────┼────┼──────┼──────────┤
  │ 9  │        │96年6月 │同上      │0000000000/ │1000元之│戊○○共同販│扣案之小型夾鍊袋參大│
  │    │        │21日下午│          │0000000000  │海洛因  │賣第一級毒品│包、尖吸管貳支、塑膠│
  │    │        │5、6時許│          │            │        │，累犯，處有│勺子伍支、行動電話肆│
  │    │        │        │          │            │        │期徒刑拾陸年│支（含SIM卡肆張）均 │
  │    │        │        │          │            │        │。          │沒收；販賣第一級毒品│
  │    │        │        │          │            │        │己○○共同販│所得新臺幣壹仟元沒收│
  │    │        │        │          │            │        │賣第一級毒品│，如全部或一部不能沒│
  │    │        │        │          │            │        │，處有期徒刑│收，以其財產抵償之。│
  │    │        │        │          │            │        │拾伍年拾月。│                    │
  ├──┤        ├────┼─────┼──────┼────┼──────┼──────────┤
  │ 10 │        │96年6月 │同上      │同上        │1000元之│戊○○共同販│扣案之小型夾鍊袋參大│
  │    │        │25日中12│          │            │海洛因1 │賣第一級毒品│包、尖吸管貳支、塑膠│
  │    │        │時許    │          │            │小包    │，累犯，處有│勺子伍支、行動電話肆│
  │    │        │        │          │            │        │期徒刑拾陸年│支（含SIM卡肆張）均 │
  │    │        │        │          │            │        │。          │沒收；販賣第一級毒品│
  │    │        │        │          │            │        │己○○共同販│所得新臺幣壹仟元沒收│
  │    │        │        │          │            │        │賣第一級毒品│，如全部或一部不能沒│
  │    │        │        │          │            │        │，處有期徒刑│收，以其財產抵償之。│
  │    │        │        │          │            │        │拾伍年拾月。│                    │
  └──┴────┴────┴─────┴──────┴────┴──────┴──────────┘
附表二（被告戊○○、己○○共同販賣安非他命部分）
  ┌──┬────┬────┬─────┬──────┬────┬─────────────────┐
  │編號│販賣對象│時間    │地點      │聯絡電話（被│毒品販賣│         主文                     │
  │    │        │        │          │告/販賣對象 │數量    ├──────┬──────────┤
  │    │        │        │          │之電話）    │        │主刑        │從刑                │
  ├──┼────┼────┼─────┼──────┼────┼──────┼──────────┤
  │ 1  │辛○○  │96年5月 │基隆市觀海│0000000000/ │2000元之│戊○○共同販│扣案之第二級毒品安非│
  │    │        │19日上午│街山海觀社│0000000000  │安非他命│賣第二級毒品│他命（毛重零點貳伍公│
  │    │        │10時許  │區附近全家│            │        │，累犯，處有│克，不含包裝袋）沒收│
  │    │        │        │便利商店  │            │        │期徒刑柒年肆│銷燬之，包裝上開第二│
  │    │        │        │          │            │        │月。        │級毒品安非他命之包裝│
  │    │        │        │          │            │        │己○○共同販│袋壹只、小型夾鍊袋參│
  │    │        │        │          │            │        │賣第二級毒品│大包、尖吸管貳支、塑│
  │    │        │        │          │            │        │，處有期徒刑│膠勺子伍支、行動電話│
  │    │        │        │          │            │        │柒年參月。  │肆支（含SIM卡肆張） │
  │    │        │        │          │            │        │            │均沒收；販賣第二級毒│
  │    │        │        │          │            │        │            │品所得新臺幣貳仟元沒│
  │    │        │        │          │            │        │            │收，如全部或一部不能│
  │    │        │        │          │            │        │            │沒收，以其財產抵償之│
  │    │        │        │          │            │        │            │。                  │
  ├──┤        ├────┼─────┼──────┼────┼──────┼──────────┤
  │ 2  │        │96年5月 │基隆市中正│0000000000/ │1500元之│戊○○共同販│扣案之第二級毒品安非│
  │    │        │25日晚間│區○○街山│0000000000  │安非他命│賣第二級毒品│他命（毛重零點貳伍公│
  │    │        │10、11時│海觀社區  │            │        │，累犯，處有│克，不含包裝袋）沒收│
  │    │        │許      │          │            │        │期徒刑柒年肆│銷燬之，包裝上開第二│
  │    │        │        │          │            │        │月。        │級毒品安非他命之包裝│
  │    │        │        │          │            │        │己○○共同販│袋壹只、小型夾鍊袋參│
  │    │        │        │          │            │        │賣第二級毒品│大包、尖吸管貳支、塑│
  │    │        │        │          │            │        │，處有期徒刑│膠勺子伍支、行動電話│
  │    │        │        │          │            │        │柒年參月。  │肆支（含SIM卡肆張） │
  │    │        │        │          │            │        │            │均沒收；販賣第二級毒│
  │    │        │        │          │            │        │            │品所得新臺幣壹仟伍佰│
  │    │        │        │          │            │        │            │元沒收，如全部或一部│
  │    │        │        │          │            │        │            │不能沒收，以其財產抵│
  │    │        │        │          │            │        │            │償之。              │
  ├──┤        ├────┼─────┼──────┼────┼──────┼──────────┤
  │ 3  │        │96年6月7│同上      │0000000000/ │900元之 │戊○○共同販│扣案之第二級毒品安非│
  │    │        │日下午3 │          │0000000000  │安非他命│賣第二級毒品│他命（毛重零點貳伍公│
  │    │        │時27分許│          │            │        │，累犯，處有│克，不含包裝袋）沒收│
  │    │        │        │          │            │        │期徒刑柒年參│銷燬之，包裝上開第二│
  │    │        │        │          │            │        │月。        │級毒品安非他命之包裝│
  │    │        │        │          │            │        │己○○共同販│袋壹只、小型夾鍊袋參│
  │    │        │        │          │            │        │賣第二級毒品│大包、尖吸管貳支、塑│
  │    │        │        │          │            │        │，處有期徒刑│膠勺子伍支、行動電話│
  │    │        │        │          │            │        │柒年貳月。  │肆支（含SIM卡肆張） │
  │    │        │        │          │            │        │            │均沒收；販賣第二級毒│
  │    │        │        │          │            │        │            │品所得新臺幣玖佰元沒│
  │    │        │        │          │            │        │            │收，如全部或一部不能│
  │    │        │        │          │            │        │            │沒收，以其財產抵償之│
  │    │        │        │          │            │        │            │。                  │
  ├──┼────┼────┼─────┼──────┼────┼──────┼──────────┤
  │ 4  │子○○  │96年6月 │被告等位於│0000000000/ │1000元之│戊○○共同販│扣案之第二級毒品安非│
  │    │        │11日晚間│基隆市中正│0000000000  │安非他命│賣第二級毒品│他命（毛重零點貳伍公│
  │    │        │9時許   │區○○街  │            │        │，累犯，處有│克，不含包裝袋）沒收│
  │    │        │        │102號2樓住│            │        │期徒刑柒年肆│銷燬之，包裝上開第二│
  │    │        │        │處        │            │        │月。        │級毒品安非他命之包裝│
  │    │        │        │          │            │        │己○○共同販│袋壹只、小型夾鍊袋參│
  │    │        │        │          │            │        │賣第二級毒品│大包、尖吸管貳支、塑│
  │    │        │        │          │            │        │，處有期徒刑│膠勺子伍支、行動電話│
  │    │        │        │          │            │        │柒年參月。  │肆支（含SIM卡肆張） │
  │    │        │        │          │            │        │            │均沒收；販賣第二級毒│
  │    │        │        │          │            │        │            │品所得新臺幣壹仟元沒│
  │    │        │        │          │            │        │            │收，如全部或一部不能│
  │    │        │        │          │            │        │            │沒收，以其財產抵償之│
  │    │        │        │          │            │        │            │。                  │
  ├──┼────┼────┼─────┼──────┼────┼──────┼──────────┤
  │ 5  │丁○○  │96年5月 │被告戊○○│0000000000/ │1000元之│戊○○共同販│扣案之第二級毒品安非│
  │    │        │10日下午│位於基隆市│0000000000  │安非他命│賣第二級毒品│他命（毛重零點貳伍公│
  │    │        │9時22分 │和平島住處│            │        │，累犯，處有│克，不含包裝袋）沒收│
  │    │        │許      │樓下      │            │        │期徒刑柒年肆│銷燬之，包裝上開第二│
  │    │        │        │          │            │        │月。        │級毒品安非他命之包裝│
  │    │        │        │          │            │        │己○○共同販│袋壹只、小型夾鍊袋參│
  │    │        │        │          │            │        │賣第二級毒品│大包、尖吸管貳支、塑│
  │    │        │        │          │            │        │，處有期徒刑│膠勺子伍支、行動電話│
  │    │        │        │          │            │        │柒年參月。  │肆支（含SIM卡肆張） │
  │    │        │        │          │            │        │            │均沒收；販賣第二級毒│
  │    │        │        │          │            │        │            │品所得新臺幣壹仟元沒│
  │    │        │        │          │            │        │            │收，如全部或一部不能│
  │    │        │        │          │            │        │            │沒收，以其財產抵償之│
  │    │        │        │          │            │        │            │。                  │
  ├──┤        ├────┼─────┼──────┼────┼──────┼──────────┤
  │ 6  │        │96年5月 │同上      │同上        │500元之 │戊○○共同販│扣案之第二級毒品安非│
  │    │        │11日晚間│          │            │安非他命│賣第二級毒品│他命（毛重零點貳伍公│
  │    │        │11時9分 │          │            │        │，累犯，處有│克，不含包裝袋）沒收│
  │    │        │許      │          │            │        │期徒刑柒年參│銷燬之，包裝上開第二│
  │    │        │        │          │            │        │月。        │級毒品安非他命之包裝│
  │    │        │        │          │            │        │己○○共同販│袋壹只、小型夾鍊袋參│
  │    │        │        │          │            │        │賣第二級毒品│大包、尖吸管貳支、塑│
  │    │        │        │          │            │        │，處有期徒刑│膠勺子伍支、行動電話│
  │    │        │        │          │            │        │柒年貳月。  │肆支（含SIM卡肆張） │
  │    │        │        │          │            │        │            │均沒收；販賣第二級毒│
  │    │        │        │          │            │        │            │品所得新臺幣伍佰元沒│
  │    │        │        │          │            │        │            │收，如全部或一部不能│
  │    │        │        │          │            │        │            │沒收，以其財產抵償之│
  │    │        │        │          │            │        │            │。                  │
  ├──┤        ├────┼─────┼──────┼────┼──────┼──────────┤
  │ 7  │        │96年6月4│基隆市中正│0000000000/ │500元之 │戊○○共同販│扣案之第二級毒品安非│
  │    │        │日凌晨1 │區○○街山│0000000000  │安非他命│賣第二級毒品│他命（毛重零點貳伍公│
  │    │        │時17分許│海觀社區地│            │        │，累犯，處有│克，不含包裝袋）沒收│
  │    │        │        │下停車場  │            │        │期徒刑柒年貳│銷燬之，包裝上開第二│
  │    │        │        │          │            │        │月。        │級毒品安非他命之包裝│
  │    │        │        │          │            │        │己○○共同販│袋壹只、小型夾鍊袋參│
  │    │        │        │          │            │        │賣第二級毒品│大包、尖吸管貳支、塑│
  │    │        │        │          │            │        │，處有期徒刑│膠勺子伍支、行動電話│
  │    │        │        │          │            │        │柒年貳月。  │肆支（含SIM卡肆張） │
  │    │        │        │          │            │        │            │均沒收；販賣第二級毒│
  │    │        │        │          │            │        │            │品所得新臺幣伍佰元沒│
  │    │        │        │          │            │        │            │收，如全部或一部不能│
  │    │        │        │          │            │        │            │沒收，以其財產抵償之│
  │    │        │        │          │            │        │            │。                  │
  ├──┤        ├────┼─────┼──────┼────┼──────┼──────────┤
  │ 8  │        │96年6月 │被告戊○○│0000000000/ │1500元之│戊○○共同販│扣案之第二級毒品安非│
  │    │        │13日下午│位於基隆市│0000000000  │安非他命│賣第二級毒品│他命（毛重零點貳伍公│
  │    │        │7、8時許│和平島住處│            │        │，累犯，處有│克，不含包裝袋）沒收│
  │    │        │        │樓下      │            │        │期徒刑柒年肆│銷燬之，包裝上開第二│
  │    │        │        │          │            │        │月。        │級毒品安非他命之包裝│
  │    │        │        │          │            │        │己○○共同販│袋壹只、小型夾鍊袋參│
  │    │        │        │          │            │        │賣第二級毒品│大包、尖吸管貳支、塑│
  │    │        │        │          │            │        │，處有期徒刑│膠勺子伍支、行動電話│
  │    │        │        │          │            │        │柒年參月。  │肆支（含SIM卡肆張） │
  │    │        │        │          │            │        │            │均沒收；販賣第二級毒│
  │    │        │        │          │            │        │            │品所得新臺幣壹仟伍佰│
  │    │        │        │          │            │        │            │元沒收，如全部或一部│
  │    │        │        │          │            │        │            │不能沒收，以其財產抵│
  │    │        │        │          │            │        │            │償之。              │
  ├──┤        ├────┼─────┼──────┼────┼──────┼──────────┤
  │ 9  │        │96年6月 │基隆市觀海│0000000000/ │1500元之│戊○○共同販│扣案之第二級毒品安非│
  │    │        │27日晚間│街山海觀社│0000000000  │安非他命│賣第二級毒品│他命（毛重零點貳伍公│
  │    │        │11時許  │區地下停車│            │        │，累犯，處有│克，不含包裝袋）沒收│
  │    │        │        │場        │            │        │期徒刑柒年肆│銷燬之，包裝上開第二│
  │    │        │        │          │            │        │月。        │級毒品安非他命之包裝│
  │    │        │        │          │            │        │己○○共同販│袋壹只、小型夾鍊袋參│
  │    │        │        │          │            │        │賣第二級毒品│大包、尖吸管貳支、塑│
  │    │        │        │          │            │        │，處有期徒刑│膠勺子伍支、行動電話│
  │    │        │        │          │            │        │柒年參月。  │肆支（含SIM卡肆張） │
  │    │        │        │          │            │        │            │均沒收；販賣第二級毒│
  │    │        │        │          │            │        │            │品所得新臺幣壹仟伍佰│
  │    │        │        │          │            │        │            │元沒收，如全部或一部│
  │    │        │        │          │            │        │            │不能沒收，以其財產抵│
  │    │        │        │          │            │        │            │償之。              │
  ├──┤        ├────┼─────┼──────┼────┼──────┼──────────┤
  │ 10 │        │96年7月3│同上      │0000000000/ │1500元之│戊○○共同販│扣案之第二級毒品安非│
  │    │        │日凌晨2 │          │0000000000  │安非他命│賣第二級毒品│他命（毛重零點貳伍公│
  │    │        │時許    │          │            │        │，累犯，處有│克，不含包裝袋）沒收│
  │    │        │        │          │            │        │期徒刑柒年肆│銷燬之，包裝上開第二│
  │    │        │        │          │            │        │月。        │級毒品安非他命之包裝│
  │    │        │        │          │            │        │己○○共同販│袋壹只、小型夾鍊袋參│
  │    │        │        │          │            │        │賣第二級毒品│大包、尖吸管貳支、塑│
  │    │        │        │          │            │        │，處有期徒刑│膠勺子伍支、行動電話│
  │    │        │        │          │            │        │柒年參月。  │肆支（含SIM卡肆張） │
  │    │        │        │          │            │        │            │均沒收；販賣第二級毒│
  │    │        │        │          │            │        │            │品所得新臺幣壹仟伍佰│
  │    │        │        │          │            │        │            │元沒收，如全部或一部│
  │    │        │        │          │            │        │            │不能沒收，以其財產抵│
  │    │        │        │          │            │        │            │償之。              │
  ├──┼────┼────┼─────┼──────┼────┼──────┼──────────┤
  │ 11 │丑○○  │96年5月 │基隆市觀海│0000000000/ │1000元之│戊○○共同販│扣案之第二級毒品安非│
  │    │        │24日下午│街山海觀社│0000000000  │安非他命│賣第二級毒品│他命（毛重零點貳伍公│
  │    │        │2時48分 │區旁便利商│            │        │，累犯，處有│克，不含包裝袋）沒收│
  │    │        │許      │店        │            │        │期徒刑柒年肆│銷燬之，包裝上開第二│
  │    │        │        │          │            │        │月。        │級毒品安非他命之包裝│
  │    │        │        │          │            │        │己○○共同販│袋壹只、小型夾鍊袋參│
  │    │        │        │          │            │        │賣第二級毒品│大包、尖吸管貳支、塑│
  │    │        │        │          │            │        │，處有期徒刑│膠勺子伍支、行動電話│
  │    │        │        │          │            │        │柒年參月。  │肆支（含SIM卡肆張） │
  │    │        │        │          │            │        │            │均沒收；販賣第二級毒│
  │    │        │        │          │            │        │            │品所得新臺幣壹仟元沒│
  │    │        │        │          │            │        │            │收，如全部或一部不能│
  │    │        │        │          │            │        │            │沒收，以其財產抵償之│
  │    │        │        │          │            │        │            │。                  │
  ├──┼────┼────┼─────┼──────┼────┼──────┼──────────┤
  │ 12 │庚○○  │96年5月 │八斗子7-11│0000000000/ │1000元之│戊○○共同販│扣案之第二級毒品安非│
  │    │        │11日晚上│便利商店  │0000000000  │安非他命│賣第二級毒品│他命（毛重零點貳伍公│
  │    │        │8時36分 │          │            │        │，累犯，處有│克，不含包裝袋）沒收│
  │    │        │許      │          │            │        │期徒刑柒年肆│銷燬之，包裝上開第二│
  │    │        │        │          │            │        │月。        │級毒品安非他命之包裝│
  │    │        │        │          │            │        │己○○共同販│袋壹只、小型夾鍊袋參│
  │    │        │        │          │            │        │賣第二級毒品│大包、尖吸管貳支、塑│
  │    │        │        │          │            │        │，處有期徒刑│膠勺子伍支、行動電話│
  │    │        │        │          │            │        │柒年參月。  │肆支（含SIM卡肆張） │
  │    │        │        │          │            │        │            │均沒收；販賣第二級毒│
  │    │        │        │          │            │        │            │品所得新臺幣壹仟元沒│
  │    │        │        │          │            │        │            │收，如全部或一部不能│
  │    │        │        │          │            │        │            │沒收，以其財產抵償之│
  │    │        │        │          │            │        │            │。                  │
  ├──┤        ├────┼─────┼──────┼────┼──────┼──────────┤
  │ 13 │        │96年5月 │被告戊○○│同上        │1000元之│戊○○共同販│扣案之第二級毒品安非│
  │    │        │13日晚上│基隆市平一│            │安非他命│賣第二級毒品│他命（毛重零點貳伍公│
  │    │        │9時5分許│路家      │            │        │，累犯，處有│克，不含包裝袋）沒收│
  │    │        │        │          │            │        │期徒刑柒年肆│銷燬之，包裝上開第二│
  │    │        │        │          │            │        │月。        │級毒品安非他命之包裝│
  │    │        │        │          │            │        │己○○共同販│袋壹只、小型夾鍊袋參│
  │    │        │        │          │            │        │賣第二級毒品│大包、尖吸管貳支、塑│
  │    │        │        │          │            │        │，處有期徒刑│膠勺子伍支、行動電話│
  │    │        │        │          │            │        │柒年參月。  │肆支（含SIM卡肆張） │
  │    │        │        │          │            │        │            │均沒收；販賣第二級毒│
  │    │        │        │          │            │        │            │品所得新臺幣壹仟元沒│
  │    │        │        │          │            │        │            │收，如全部或一部不能│
  │    │        │        │          │            │        │            │沒收，以其財產抵償之│
  │    │        │        │          │            │        │            │。                  │
  ├──┤        ├────┼─────┼──────┼────┼──────┼──────────┤
  │ 14 │        │96年5月 │山海觀附近│同上        │1000元之│戊○○共同販│扣案之第二級毒品安非│
  │    │        │22日晚上│的便利商店│            │安非他命│賣第二級毒品│他命（毛重零點貳伍公│
  │    │        │7時10分 │          │            │        │，累犯，處有│克，不含包裝袋）沒收│
  │    │        │許      │          │            │        │期徒刑柒年肆│銷燬之，包裝上開第二│
  │    │        │        │          │            │        │月。        │級毒品安非他命之包裝│
  │    │        │        │          │            │        │己○○共同販│袋壹只、小型夾鍊袋參│
  │    │        │        │          │            │        │賣第二級毒品│大包、尖吸管貳支、塑│
  │    │        │        │          │            │        │，處有期徒刑│膠勺子伍支、行動電話│
  │    │        │        │          │            │        │柒年參月。  │肆支（含SIM卡肆張） │
  │    │        │        │          │            │        │            │均沒收；販賣第二級毒│
  │    │        │        │          │            │        │            │品所得新臺幣壹仟元沒│
  │    │        │        │          │            │        │            │收，如全部或一部不能│
  │    │        │        │          │            │        │            │沒收，以其財產抵償之│
  │    │        │        │          │            │        │            │。                  │
  ├──┤        ├────┼─────┼──────┼────┼──────┼──────────┤
  │ 15 │        │96年5月 │同上      │同上        │1000元之│戊○○共同販│扣案之第二級毒品安非│
  │    │        │23日凌晨│          │            │安非他命│賣第二級毒品│他命（毛重零點貳伍公│
  │    │        │1時許   │          │            │        │，累犯，處有│克，不含包裝袋）沒收│
  │    │        │        │          │            │        │期徒刑柒年肆│銷燬之，包裝上開第二│
  │    │        │        │          │            │        │月。        │級毒品安非他命之包裝│
  │    │        │        │          │            │        │己○○共同販│袋壹只、小型夾鍊袋參│
  │    │        │        │          │            │        │賣第二級毒品│大包、尖吸管貳支、塑│
  │    │        │        │          │            │        │，處有期徒刑│膠勺子伍支、行動電話│
  │    │        │        │          │            │        │柒年參月。  │肆支（含SIM卡肆張） │
  │    │        │        │          │            │        │            │均沒收；販賣第二級毒│
  │    │        │        │          │            │        │            │品所得新臺幣壹仟元沒│
  │    │        │        │          │            │        │            │收，如全部或一部不能│
  │    │        │        │          │            │        │            │沒收，以其財產抵償之│
  │    │        │        │          │            │        │            │。                  │
  ├──┤        ├────┼─────┼──────┼────┼──────┼──────────┤
  │ 16 │        │96年5月 │同上      │同上        │1000元之│戊○○共同販│扣案之第二級毒品安非│
  │    │        │25日晚上│          │            │安非他命│賣第二級毒品│他命（毛重零點貳伍公│
  │    │        │8時許   │          │            │        │，累犯，處有│克，不含包裝袋）沒收│
  │    │        │        │          │            │        │期徒刑柒年肆│銷燬之，包裝上開第二│
  │    │        │        │          │            │        │月。        │級毒品安非他命之包裝│
  │    │        │        │          │            │        │己○○共同販│袋壹只、小型夾鍊袋參│
  │    │        │        │          │            │        │賣第二級毒品│大包、尖吸管貳支、塑│
  │    │        │        │          │            │        │，處有期徒刑│膠勺子伍支、行動電話│
  │    │        │        │          │            │        │柒年參月。  │肆支（含SIM卡肆張） │
  │    │        │        │          │            │        │            │均沒收；販賣第二級毒│
  │    │        │        │          │            │        │            │品所得新臺幣壹仟元沒│
  │    │        │        │          │            │        │            │收，如全部或一部不能│
  │    │        │        │          │            │        │            │沒收，以其財產抵償之│
  │    │        │        │          │            │        │            │。                  │
  ├──┤        ├────┼─────┼──────┼────┼──────┼──────────┤
  │ 17 │        │96年5月 │基隆市觀海│0000000000/ │1500元之│戊○○共同販│扣案之第二級毒品安非│
  │    │        │26日凌晨│街山海觀社│0000000000  │安非他命│賣第二級毒品│他命（毛重零點貳伍公│
  │    │        │2時許   │區        │            │        │，累犯，處有│克，不含包裝袋）沒收│
  │    │        │        │          │            │        │期徒刑柒年肆│銷燬之，包裝上開第二│
  │    │        │        │          │            │        │月。        │級毒品安非他命之包裝│
  │    │        │        │          │            │        │己○○共同販│袋壹只、小型夾鍊袋參│
  │    │        │        │          │            │        │賣第二級毒品│大包、尖吸管貳支、塑│
  │    │        │        │          │            │        │，處有期徒刑│膠勺子伍支、行動電話│
  │    │        │        │          │            │        │柒年參月。  │肆支（含SIM卡肆張） │
  │    │        │        │          │            │        │            │均沒收；販賣第二級毒│
  │    │        │        │          │            │        │            │品所得新臺幣壹仟伍佰│
  │    │        │        │          │            │        │            │元沒收，如全部或一部│
  │    │        │        │          │            │        │            │不能沒收，以其財產抵│
  │    │        │        │          │            │        │            │償之。              │
  ├──┤        ├────┼─────┼──────┼────┼──────┼──────────┤
  │ 18 │        │96年5月 │被告戊○○│同上        │1000元之│戊○○共同販│扣案之第二級毒品安非│
  │    │        │30日凌晨│位於山海關│            │安非他命│賣第二級毒品│他命（毛重零點貳伍公│
  │    │        │4時許   │社區住處  │            │        │，累犯，處有│克，不含包裝袋）沒收│
  │    │        │        │          │            │        │期徒刑柒年肆│銷燬之，包裝上開第二│
  │    │        │        │          │            │        │月。        │級毒品安非他命之包裝│
  │    │        │        │          │            │        │己○○共同販│袋壹只、小型夾鍊袋參│
  │    │        │        │          │            │        │賣第二級毒品│大包、尖吸管貳支、塑│
  │    │        │        │          │            │        │，處有期徒刑│膠勺子伍支、行動電話│
  │    │        │        │          │            │        │柒年參月。  │肆支（含SIM卡肆張） │
  │    │        │        │          │            │        │            │均沒收；販賣第二級毒│
  │    │        │        │          │            │        │            │品所得新臺幣壹仟元沒│
  │    │        │        │          │            │        │            │收，如全部或一部不能│
  │    │        │        │          │            │        │            │沒收，以其財產抵償之│
  │    │        │        │          │            │        │            │。                  │
  ├──┤        ├────┼─────┼──────┼────┼──────┼──────────┤
  │ 19 │        │96年6月2│同上      │同上        │1000元之│戊○○共同販│扣案之第二級毒品安非│
  │    │        │日凌晨4 │          │            │安非他命│賣第二級毒品│他命（毛重零點貳伍公│
  │    │        │時許    │          │            │        │，累犯，處有│克，不含包裝袋）沒收│
  │    │        │        │          │            │        │期徒刑柒年肆│銷燬之，包裝上開第二│
  │    │        │        │          │            │        │月。        │級毒品安非他命之包裝│
  │    │        │        │          │            │        │己○○共同販│袋壹只、小型夾鍊袋參│
  │    │        │        │          │            │        │賣第二級毒品│大包、尖吸管貳支、塑│
  │    │        │        │          │            │        │，處有期徒刑│膠勺子伍支、行動電話│
  │    │        │        │          │            │        │柒年參月。  │肆支（含SIM卡肆張） │
  │    │        │        │          │            │        │            │均沒收；販賣第二級毒│
  │    │        │        │          │            │        │            │品所得新臺幣壹仟元沒│
  │    │        │        │          │            │        │            │收，如全部或一部不能│
  │    │        │        │          │            │        │            │沒收，以其財產抵償之│
  ├──┤        ├────┼─────┼──────┼────┼──────┼──────────┤
  │ 20 │        │96年6月4│同上      │同上        │1000元之│戊○○共同販│扣案之第二級毒品安非│
  │    │        │日下午12│          │            │安非他命│賣第二級毒品│他命（毛重零點貳伍公│
  │    │        │時許    │          │            │        │，累犯，處有│克，不含包裝袋）沒收│
  │    │        │        │          │            │        │期徒刑柒年肆│銷燬之，包裝上開第二│
  │    │        │        │          │            │        │月。        │級毒品安非他命之包裝│
  │    │        │        │          │            │        │己○○共同販│袋壹只、小型夾鍊袋參│
  │    │        │        │          │            │        │賣第二級毒品│大包、尖吸管貳支、塑│
  │    │        │        │          │            │        │，處有期徒刑│膠勺子伍支、行動電話│
  │    │        │        │          │            │        │柒年參月。  │肆支（含SIM卡肆張） │
  │    │        │        │          │            │        │            │均沒收；販賣第二級毒│
  │    │        │        │          │            │        │            │品所得新臺幣壹仟元沒│
  │    │        │        │          │            │        │            │收，如全部或一部不能│
  │    │        │        │          │            │        │            │沒收，以其財產抵償之│
  │    │        │        │          │            │        │            │。                  │
  ├──┤        ├────┼─────┼──────┼────┼──────┼──────────┤
  │ 21 │        │96年6月 │基隆市中正│0000000000/ │1000元之│戊○○共同販│扣案之第二級毒品安非│
  │    │        │15日下午│新豐街387 │0000000000  │安非他命│賣第二級毒品│他命（毛重零點貳伍公│
  │    │        │7時41分 │號OK便利商│            │        │，累犯，處有│克，不含包裝袋）沒收│
  │    │        │許      │店前（巴塞│            │        │期徒刑柒年肆│銷燬之，包裝上開第二│
  │    │        │        │隆納社區旁│            │        │月。        │級毒品安非他命之包裝│
  │    │        │        │）        │            │        │己○○共同販│袋壹只、小型夾鍊袋參│
  │    │        │        │          │            │        │賣第二級毒品│大包、尖吸管貳支、塑│
  │    │        │        │          │            │        │，處有期徒刑│膠勺子伍支、行動電話│
  │    │        │        │          │            │        │柒年參月。  │肆支（含SIM卡肆張） │
  │    │        │        │          │            │        │            │均沒收；販賣第二級毒│
  │    │        │        │          │            │        │            │品所得新臺幣壹仟元沒│
  │    │        │        │          │            │        │            │收，如全部或一部不能│
  │    │        │        │          │            │        │            │沒收，以其財產抵償之│
  │    │        │        │          │            │        │            │。                  │
  ├──┤        ├────┼─────┼──────┼────┼──────┼──────────┤
  │ 22 │        │96年6月 │被告等位於│同上        │2000元之│戊○○共同販│扣案之第二級毒品安非│
  │    │        │18日上午│基隆市觀海│            │安非他命│賣第二級毒品│他命（毛重零點貳伍公│
  │    │        │10時30分│街102號2樓│            │        │，累犯，處有│克，不含包裝袋）沒收│
  │    │        │許      │住處      │            │        │期徒刑柒年肆│銷燬之，包裝上開第二│
  │    │        │        │          │            │        │月。        │級毒品安非他命之包裝│
  │    │        │        │          │            │        │己○○共同販│袋壹只、小型夾鍊袋參│
  │    │        │        │          │            │        │賣第二級毒品│大包、尖吸管貳支、塑│
  │    │        │        │          │            │        │，處有期徒刑│膠勺子伍支、行動電話│
  │    │        │        │          │            │        │柒年參月。  │肆支（含SIM卡肆張） │
  │    │        │        │          │            │        │            │均沒收；販賣第二級毒│
  │    │        │        │          │            │        │            │品所得新臺幣貳仟元沒│
  │    │        │        │          │            │        │            │收，如全部或一部不能│
  │    │        │        │          │            │        │            │沒收，以其財產抵償之│
  │    │        │        │          │            │        │            │。                  │
  ├──┤        ├────┼─────┼──────┼────┼──────┼──────────┤
  │ 23 │        │96年6月 │不詳      │0000000000/ │1000元之│戊○○共同販│扣案之第二級毒品安非│
  │    │        │23日下午│          │0000000000  │安非他命│賣第二級毒品│他命（毛重零點貳伍公│
  │    │        │7時41分 │          │            │（尚未交│，未遂，累犯│克，不含包裝袋）沒收│
  │    │        │許      │          │            │付安非他│，處有期徒刑│銷燬之，包裝上開第二│
  │    │        │        │          │            │命及金錢│參年玖月。  │級毒品安非他命之包裝│
  │    │        │        │          │            │）      │己○○共同販│袋壹只、小型夾鍊袋參│
  │    │        │        │          │            │        │賣第二級毒品│大包、尖吸管貳支、塑│
  │    │        │        │          │            │        │，未遂，處有│膠勺子伍支、行動電話│
  │    │        │        │          │            │        │期徒刑參年捌│肆支（含SIM卡肆張） │
  │    │        │        │          │            │        │月。        │均沒收。            │
  │    │        │        │          │            │        │            │                    │
  ├──┤        ├────┼─────┼──────┼────┼──────┼──────────┤
  │ 24 │        │96年6月 │基隆市觀海│0000000000/ │1000元之│戊○○共同販│扣案之第二級毒品安非│
  │    │        │25日1時 │街山海觀社│0000000000  │安非他命│賣第二級毒品│他命（毛重零點貳伍公│
  │    │        │許      │區旁之便利│            │1包     │，累犯，處有│克，不含包裝袋）沒收│
  │    │        │        │商店前    │            │        │期徒刑柒年肆│銷燬之，包裝上開第二│
  │    │        │        │          │            │        │月。        │級毒品安非他命之包裝│
  │    │        │        │          │            │        │己○○共同販│袋壹只、小型夾鍊袋參│
  │    │        │        │          │            │        │賣第二級毒品│大包、尖吸管貳支、塑│
  │    │        │        │          │            │        │，處有期徒刑│膠勺子伍支、行動電話│
  │    │        │        │          │            │        │柒年參月。  │肆支（含SIM卡肆張） │
  │    │        │        │          │            │        │            │均沒收；販賣第二級毒│
  │    │        │        │          │            │        │            │品所得新臺幣貳仟元沒│
  │    │        │        │          │            │        │            │收，如全部或一部不能│
  │    │        │        │          │            │        │            │沒收，以其財產抵償之│
  │    │        │        │          │            │        │            │。                  │
  ├──┤        ├────┼─────┼──────┼────┼──────┼──────────┤
  │ 25 │        │96年6月 │同上      │同上        │3000元之│戊○○共同販│扣案之第二級毒品安非│
  │    │        │25日下午│          │            │安非他命│賣第二級毒品│他命（毛重零點貳伍公│
  │    │        │2時許   │          │            │1包     │，累犯，處有│克，不含包裝袋）沒收│
  │    │        │        │          │            │        │期徒刑柒年伍│銷燬之，包裝上開第二│
  │    │        │        │          │            │        │月。        │級毒品安非他命之包裝│
  │    │        │        │          │            │        │己○○共同販│袋壹只、小型夾鍊袋參│
  │    │        │        │          │            │        │賣第二級毒品│大包、尖吸管貳支、塑│
  │    │        │        │          │            │        │，處有期徒刑│膠勺子伍支、行動電話│
  │    │        │        │          │            │        │柒年肆月。  │肆支（含SIM卡肆張） │
  │    │        │        │          │            │        │            │均沒收；販賣第二級毒│
  │    │        │        │          │            │        │            │品所得新臺幣參仟元沒│
  │    │        │        │          │            │        │            │收，如全部或一部不能│
  │    │        │        │          │            │        │            │沒收，以其財產抵償之│
  │    │        │        │          │            │        │            │。                  │
  ├──┤        ├────┼─────┼──────┼────┼──────┼──────────┤
  │ 26 │        │96年6月 │基隆市觀海│同上        │3000元之│戊○○共同販│扣案之第二級毒品安非│
  │    │        │26日晚間│街巴塞隆納│            │安非他命│賣第二級毒品│他命（毛重零點貳伍公│
  │    │        │9、10時 │社區旁之OK│            │        │，累犯，處有│克，不含包裝袋）沒收│
  │    │        │許      │便利商店  │            │        │期徒刑柒年伍│銷燬之，包裝上開第二│
  │    │        │        │          │            │        │月。        │級毒品安非他命之包裝│
  │    │        │        │          │            │        │己○○共同販│袋壹只、小型夾鍊袋參│
  │    │        │        │          │            │        │賣第二級毒品│大包、尖吸管貳支、塑│
  │    │        │        │          │            │        │，處有期徒刑│膠勺子伍支、行動電話│
  │    │        │        │          │            │        │柒年肆月。  │肆支（含SIM卡肆張） │
  │    │        │        │          │            │        │            │均沒收；販賣第二級毒│
  │    │        │        │          │            │        │            │品所得新臺幣參仟元沒│
  │    │        │        │          │            │        │            │收，如全部或一部不能│
  │    │        │        │          │            │        │            │沒收，以其財產抵償之│
  │    │        │        │          │            │        │            │。                  │
  ├──┤        ├────┼─────┼──────┼────┼──────┼──────────┤
  │ 27 │        │96年7月3│基隆市觀海│同上        │1000元之│戊○○共同販│扣案之第二級毒品安非│
  │    │        │日晚間7 │街山海觀社│            │安非他命│賣第二級毒品│他命（毛重零點貳伍公│
  │    │        │時許    │區旁之便利│            │        │，累犯，處有│克，不含包裝袋）沒收│
  │    │        │        │商店前    │            │        │期徒刑柒年肆│銷燬之，包裝上開第二│
  │    │        │        │          │            │        │月。        │級毒品安非他命之包裝│
  │    │        │        │          │            │        │己○○共同販│袋壹只、小型夾鍊袋參│
  │    │        │        │          │            │        │賣第二級毒品│大包、尖吸管貳支、塑│
  │    │        │        │          │            │        │，處有期徒刑│膠勺子伍支、行動電話│
  │    │        │        │          │            │        │柒年參月。  │肆支（含SIM卡肆張） │
  │    │        │        │          │            │        │            │均沒收；販賣第二級毒│
  │    │        │        │          │            │        │            │品所得新臺幣壹仟元沒│
  │    │        │        │          │            │        │            │收，如全部或一部不能│
  │    │        │        │          │            │        │            │沒收，以其財產抵償之│
  │    │        │        │          │            │        │            │。                  │
  ├──┼────┼────┼─────┼──────┼────┼──────┼──────────┤
  │ 28 │壬○○  │96年5月 │基隆市觀海│0000000000、│1000元之│戊○○共同販│扣案之第二級毒品安非│
  │    │        │17日晚間│街山海觀社│0000000000/ │安非他命│賣第二級毒品│他命（毛重零點貳伍公│
  │    │        │11時40分│區旁之全家│0000000000  │        │，累犯，處有│克，不含包裝袋）沒收│
  │    │        │許      │便利商店  │            │        │期徒刑柒年肆│銷燬之，包裝上開第二│
  │    │        │        │          │            │        │月。        │級毒品安非他命之包裝│
  │    │        │        │          │            │        │己○○共同販│袋壹只、小型夾鍊袋參│
  │    │        │        │          │            │        │賣第二級毒品│大包、尖吸管貳支、塑│
  │    │        │        │          │            │        │，處有期徒刑│膠勺子伍支、行動電話│
  │    │        │        │          │            │        │柒年參月。  │肆支（含SIM卡肆張） │
  │    │        │        │          │            │        │            │均沒收；販賣第二級毒│
  │    │        │        │          │            │        │            │品所得新臺幣壹仟元沒│
  │    │        │        │          │            │        │            │收，如全部或一部不能│
  │    │        │        │          │            │        │            │沒收，以其財產抵償之│
  │    │        │        │          │            │        │            │。                  │
  ├──┤        ├────┼─────┼──────┼────┼──────┼──────────┤
  │ 29 │        │96年5月 │同上      │0000000000/ │1000元之│戊○○共同販│扣案之第二級毒品安非│
  │    │        │20日上午│          │0000000000  │安非他命│賣第二級毒品│他命（毛重零點貳伍公│
  │    │        │4時51分 │          │            │        │，累犯，處有│克，不含包裝袋）沒收│
  │    │        │許      │          │            │        │期徒刑柒年肆│銷燬之，包裝上開第二│
  │    │        │        │          │            │        │月。        │級毒品安非他命之包裝│
  │    │        │        │          │            │        │己○○共同販│袋壹只、小型夾鍊袋參│
  │    │        │        │          │            │        │賣第二級毒品│大包、尖吸管貳支、塑│
  │    │        │        │          │            │        │，處有期徒刑│膠勺子伍支、行動電話│
  │    │        │        │          │            │        │柒年參月。  │肆支（含SIM卡肆張） │
  │    │        │        │          │            │        │            │均沒收；販賣第二級毒│
  │    │        │        │          │            │        │            │品所得新臺幣壹仟元沒│
  │    │        │        │          │            │        │            │收，如全部或一部不能│
  │    │        │        │          │            │        │            │沒收，以其財產抵償之│
  │    │        │        │          │            │        │            │。                  │
  ├──┤        ├────┼─────┼──────┼────┼──────┼──────────┤
  │ 30 │        │96年5月 │同上      │同上        │1000元之│戊○○共同販│扣案之第二級毒品安非│
  │    │        │27日過後│          │            │安非他命│賣第二級毒品│他命（毛重零點貳伍公│
  │    │        │幾日    │          │            │        │，累犯，處有│克，不含包裝袋）沒收│
  │    │        │        │          │            │        │期徒刑柒年肆│銷燬之，包裝上開第二│
  │    │        │        │          │            │        │月。        │級毒品安非他命之包裝│
  │    │        │        │          │            │        │己○○共同販│袋壹只、小型夾鍊袋參│
  │    │        │        │          │            │        │賣第二級毒品│大包、尖吸管貳支、塑│
  │    │        │        │          │            │        │，處有期徒刑│膠勺子伍支、行動電話│
  │    │        │        │          │            │        │柒年參月。  │肆支（含SIM卡肆張） │
  │    │        │        │          │            │        │            │均沒收；販賣第二級毒│
  │    │        │        │          │            │        │            │品所得新臺幣壹仟元沒│
  │    │        │        │          │            │        │            │收，如全部或一部不能│
  │    │        │        │          │            │        │            │沒收，以其財產抵償之│
  │    │        │        │          │            │        │            │。                  │
  ├──┤        ├────┼─────┼──────┼────┼──────┼──────────┤
  │ 31 │        │96年7月3│基隆市碧海│0000000000/ │1000元之│戊○○共同販│扣案之第二級毒品安非│
  │    │        │日下午3 │擎天社區對│0000000000  │安非他命│賣第二級毒品│他命（毛重零點貳伍公│
  │    │        │時許    │面之肉羹大│            │        │，累犯，處有│克，不含包裝袋）沒收│
  │    │        │        │王店      │            │        │期徒刑柒年肆│銷燬之，包裝上開第二│
  │    │        │        │          │            │        │月。        │級毒品安非他命之包裝│
  │    │        │        │          │            │        │己○○共同販│袋壹只、小型夾鍊袋參│
  │    │        │        │          │            │        │賣第二級毒品│大包、尖吸管貳支、塑│
  │    │        │        │          │            │        │，處有期徒刑│膠勺子伍支、行動電話│
  │    │        │        │          │            │        │柒年參月。  │肆支（含SIM卡肆張） │
  │    │        │        │          │            │        │            │均沒收；販賣第二級毒│
  │    │        │        │          │            │        │            │品所得新臺幣壹仟元沒│
  │    │        │        │          │            │        │            │收，如全部或一部不能│
  │    │        │        │          │            │        │            │沒收，以其財產抵償之│
  │    │        │        │          │            │        │            │。                  │
  ├──┼────┼────┼─────┼──────┼────┼──────┼──────────┤
  │ 32 │甲○○  │96年7月4│被告等基隆│0000000000/ │1000元之│戊○○共同販│扣案之第二級毒品安非│
  │    │        │日凌晨0 │市中正區觀│0000000000  │安非他命│賣第二級毒品│他命（毛重零點貳伍公│
  │    │        │時40分許│海街102號2│            │        │，累犯，處有│克，不含包裝袋）沒收│
  │    │        │        │樓住處附近│            │        │期徒刑柒年肆│銷燬之，包裝上開第二│
  │    │        │        │之全家便利│            │        │月。        │級毒品安非他命之包裝│
  │    │        │        │商店      │            │        │己○○共同販│袋壹只、小型夾鍊袋參│
  │    │        │        │          │            │        │賣第二級毒品│大包、尖吸管貳支、塑│
  │    │        │        │          │            │        │，處有期徒刑│膠勺子伍支、行動電話│
  │    │        │        │          │            │        │柒年參月。  │肆支（含SIM卡肆張） │
  │    │        │        │          │            │        │            │均沒收；販賣第二級毒│
  │    │        │        │          │            │        │            │品所得新臺幣壹仟元沒│
  │    │        │        │          │            │        │            │收，如全部或一部不能│
  │    │        │        │          │            │        │            │沒收，以其財產抵償之│
  │    │        │        │          │            │        │            │。                  │
  ├──┤        ├────┼─────┼──────┼────┼──────┼──────────┤
  │ 33 │        │96年7月5│被告上開觀│同上        │1500元之│戊○○共同販│扣案之第二級毒品安非│
  │    │        │日下午1 │海街住處  │            │安非他命│賣第二級毒品│他命（毛重零點貳伍公│
  │    │        │時52分許│          │            │（未交付│，未遂，累犯│克，不含包裝袋）沒收│
  │    │        │        │          │            │前即為警│，處有期徒刑│銷燬之，包裝上開第二│
  │    │        │        │          │            │查獲）  │參年捌月。  │級毒品安非他命之包裝│
  │    │        │        │          │            │        │己○○共同販│袋壹只、小型夾鍊袋參│
  │    │        │        │          │            │        │賣第二級毒品│大包、尖吸管貳支、塑│
  │    │        │        │          │            │        │，未遂，處有│膠勺子伍支、行動電話│
  │    │        │        │          │            │        │期徒刑參年柒│肆支（含SIM卡肆張） │
  │    │        │        │          │            │        │月。        │均沒收。            │
  │    │        │        │          │            │        │            │                    │
  └──┴────┴────┴─────┴──────┴────┴──────┴──────────┘
附表三（被告戊○○轉讓安非他命與子○○部分）
  ┌──┬───────┬──────────┬─────────┬────────────────┐
  │編號│時間          │地點                │數量              │主文                            │
  ├──┼───────┼──────────┼─────────┼────────────────┤
  │ 1  │96年1月間某日 │被告戊○○位於基隆市│可供一次施用之數量│戊○○明知為禁藥而轉讓，處有期徒│
  │    │              │之某住處            │                  │刑陸月，減為有期徒刑參月。      │
  ├──┼───────┼──────────┼─────────┼────────────────┤
  │ 2  │96年5月間     │被告戊○○位於基隆市│可供一次施用之數量│戊○○明知為禁藥而轉讓，處有期徒│
  │    │              │之某住處            │                  │刑陸月。                        │
  ├──┼───────┼──────────┼─────────┼────────────────┤
  │ 3  │96年5月17日   │基隆市華都飯店某房間│可供一次施用之數量│戊○○明知為禁藥而轉讓，處有期徒│
  │    │              │內                  │                  │刑陸月。                        │
  ├──┼───────┼──────────┼─────────┼────────────────┤
  │ 4  │96年6月29日   │被告戊○○位於基隆市│可供一次施用之數量│戊○○明知為禁藥而轉讓，處有期徒│
  │    │              │觀海街102號2樓住處  │                  │刑陸月。                        │
  └──┴───────┴──────────┴─────────┴────────────────┘


司法院資訊處製作；財團法人民間司法改革基金會備份。
